臺灣高等法院刑事判決
110年度上訴字第716號
上  訴  人
即  被  告  周朋奎




上列上訴人因違反商業會計法等案件，不服臺灣臺北地方法院10
9年度訴字第50號、109年度原訴字第2號，中華民國109年12月29
日第一審判決（起訴案號：臺灣臺北地方檢察署108年度偵字第1
280號、108年度偵字第21535號，移送併辦案號：臺灣臺中地方
檢察署108年度偵字第10686號暨追加起訴案號：臺灣臺北地方檢
察署108年度偵字第26589號、108年度偵緝字第1367號），提起
上訴，本院判決如下：
    主  文
上訴駁回。
    理  由
一、按提起第二審之上訴，其上訴書狀應敘述具體理由，為第二
    審上訴必備之程式，刑事訴訟法第361條第2項之規定甚明。
    倘上訴理由之敘述未合乎具體之要求者，其上訴即屬同法第
    362條前段所定「上訴不合法律上之程式」，第二審法院應
    依同法第367條前段之規定，以判決駁回之。至其理由之具
    體與否，屬第二審法院審查範圍，不在第一審法院命補正之
    列，上訴書狀如已敘述理由，無論其具體與否，即無待其補
    提理由書或命補正之問題。此與上訴書狀全未敘述上訴理由
    者，第一審法院依刑事訴訟法第361條第3項之規定，應定期
    間先命補正之情形，尚屬有別。又第二審上訴之目的，既在
    於請求撤銷、變更原判決，則所謂「具體理由」，自應就原
    判決如何足以撤銷、如何應予變更之「事實上」或「法律上
    」之具體根據，本於確實之訴訟資料暨原因事實之所出，逐
    一敘述、記載，必已具體指出原判決事實認定之所憑有如何
    之錯誤（如原判決所採之證據如何不具證據能力，所為證明
    力之判斷如何違背經驗、論理法則等），法律之適用（尤其
    實體法）有如何之違誤，形式上已足以動搖原判決使之成為
    不當或違法而得改判之事由；必要時並應提出有利於己之事
    證，期使第二審法院採納，俾為有利於上訴人之認定，始屬
    合法。上訴理由之敘述，應先合乎具體之要求，始有所敘述
    可取與否之實體審理與判斷之問題。是上訴人之上訴書狀雖
    敘述上訴理由，但僅泛言原判決認定事實錯誤、違背法令、
    量刑失之過重或輕縱等情詞，而未依上揭意旨指出具體事由
    ，或形式上雖已指出具體事由，然該等事由縱使屬實，亦不
    足以認為原判決有何不當或違法，或其所陳之事由，與訴訟
    資料所載不相適合，或所指摘原判決之「不當」或「違法」
    根本不存在者，均應認其實質上並未符合具體之要件，庶符
    節制濫行上訴之立法意旨。
二、本件原判決認定上訴人即被告周朋奎有如其事實欄所載：「
    周朋奎（原名周文鎗）自民國90年起即以辦理工商登記業務
    為生，明知營業人應依銷售貨物或勞務之實際狀況，據實製
    作商業會計憑證，卻於不詳時日與真實姓名年籍不詳、自稱
    『張會計師』及『蕭會計師』（下各稱『張會計』、『蕭會計』）商
    談下，獲悉渠欲設立開立不實統一發票提供營業人逃漏稅捐
    之人頭公司，偶有更換人頭公司登記負責人之需求，遂達成
    協議，約定倘其尋得合適人選，設立人頭公司一間或更換登
    記負責人一次，可各獲得新臺幣（下同）5萬元至8萬元、5,
    000元至6,000元之不等報酬。自此，周朋奎即以登報或詢問
    友人等方式，尋覓適合擔任人頭公司登記負責人，即屬商業
    會計法所稱商業負責人，具有據實填載會計憑證義務，為從
    事業務之人之人選，進而分別尋獲亟需金錢花用、別無擔任
    公司負責人能力與意願之李文慶、林裕昇、楊鴻志、李鴻昇
    、葉財旺與黃沁偉等人：㈠周朋奎於104年6 月間，與李文慶
    、『張會計』及『蕭會計』共同基於填製不實會計憑證及幫助逃
    漏稅捐之單一犯意聯絡（起訴意旨誤載係集合犯意聯絡，已
    經原審蒞庭檢察官當庭更正），由其取得李文慶提供之身分
    證件，安排李文慶設立及擔任自104年6 月12日起迄今，址
    設臺北市○○區○○○路0段00號文慶實業有限公司（下稱文慶公
    司）之登記負責人。周朋奎、李文慶、『張會計』及『蕭會計』
    均明知文慶公司實際上未與如附表二所示營業人（下稱附表
    二營業人）進行如附表二所示交易，竟自104年6月12日起至
    105年6月間止之期間，接續開立如附表二所示不實發票共計
    4,101萬7,208元交予附表二營業人充當進項憑證使用，附表
    二營業人除附表二編號1、2 、4至6所示虛設行號營業人，
    及附表二編號13營業人未申報扣抵外，更各持該等不實統一
    發票向稅捐稽徵機關申報扣抵營業稅捐，而以此方式幫助該
    等營業人逃漏營業稅捐共計74萬1,019元，足生損害於稅捐
    稽徵機關對於核課及管理之公平性及正確性（起訴意旨未扣
    除附表二編號4、5營業人虛設行號之營業稅捐部分，此部分
    為原審認不構成幫助逃漏稅捐而不另為無罪之諭知）。㈡周
    朋奎於104年12月間，又因有更換斯時擔任址設新北市○○區○
    ○路0段000巷00號1樓永久開發有限公司（下稱永久公司，原
    名旺財興企業有限公司《下稱旺財興公司》，嗣於104年6月12
    日更名如上）登記負責人葉財旺之需求，竟另行起意，與李
    文慶、『張會計』及『蕭會計』共同基於填製不實會計憑證及幫
    助逃漏稅捐之單一犯意聯絡（起訴意旨誤載係集合犯意聯絡
    ，已經原審檢察官當庭更正），由其取得李文慶提供之身分
    證件，安排李文慶接替葉財旺，自104年12月8日起至106年4
    月6日止任永久公司之登記負責人，並變更地址至桃園市○○
    區○○路0段000號1樓（嗣終變更地址至臺北市○○區○○路0段00
    號6樓之6）。周朋奎、李文慶、『張會計』及『蕭會計』均明知
    永久公司實際上未與如附表三所示營業人（下稱附表三營業
    人）進行如附表三所示交易，竟自104年12月8日起至105年4
    月間止之期間，接續開立如附表三所示不實發票共計2,240
    萬4,656元交予附表三營業人充當進項憑證使用，使永久公
    司之會計事項產生不實之結果（李文慶涉犯㈠㈡部分已經原審
    另案107年度簡字第2965號、第3217號判決判處有期徒刑3月
    《得易科罰金》確定；起訴意旨未扣除附表三編號2、4營業人
    營業稅捐部分仍論含幫助逃漏稅捐犯行，經原審認不構成幫
    助逃漏稅捐而為不另為無罪之諭知）。㈢周朋奎於104年4月
    間，與林裕昇、『張會計』、『蕭會計』共同基於填製不實會計
    憑證之單一犯意聯絡（起訴意旨誤載係集合犯意聯絡，已經
    原審檢察官當庭更正），由其取得林裕昇提供之身分證件，
    安排林裕昇設立及擔任自104年4月17日起至同年5月28日止
    ，址設臺北市○○區○○○路0段00號昇裕開發工程有限公司（下
    稱昇裕公司）之登記負責人。周朋奎、林裕昇、『張會計』及
    『蕭會計』均明知昇裕公司實際上未與如附表四所示營業人（
    下稱附表四營業人）進行如附表四所示交易，竟於104年5月
    間，接續開立如附表四所示不實發票共計197萬3,200元交予
    附表四營業人充當進項憑證使用，使昇裕公司之會計事項產
    生不實之結果（起訴意旨仍論此部分含幫助逃漏稅捐犯行，
    經原審認定不構成幫助逃漏稅捐而為不另為無罪之諭知）。
    ㈣周朋奎於104年5月間，又有設立公司之需求，因而另行起
    意，與林裕昇、『張會計』及『蕭會計』共同基於填製不實會計
    憑證及幫助逃漏稅捐之單一犯意聯絡（起訴意旨誤載係集合
    犯意聯絡，已經原審檢察官當庭更正），由其取得林裕昇提
    供之身分證件，安排林裕昇再設立及擔任自104年5月12日起
    至同年11月29日止，斯時址設桃園市○○區○○路0段000號1樓
    之昇林工程有限公司（下稱昇林公司）之登記負責人。周朋
    奎、林裕昇、『張會計』及『蕭會計』均明知昇林公司實際上未
    與如附表五所示營業人（下稱附表五營業人）進行如附表五
    所示交易，竟於104年5月起至同年11月間止之期間，接續開
    立如附表五所示不實發票共計4,559萬691元交予附表五營業
    人充當進項憑證使用，附表五營業人除附表五編號1、3 、7
    所示虛設行號營業人，及附表五編號10營業人申報後遭財政
    部臺北國稅局（下稱臺北國稅局）退回外，更各持該等不實
    統一發票向稅捐稽徵機關申報扣抵營業稅捐，而以此方式幫
    助該等營業人逃漏營業稅捐共計157萬1,689元，足生損害於
    稅捐稽徵機關對於核課及管理之公平性及正確性（林裕昇涉
    犯㈢、㈣部分已經原審另案107年度簡字第2965號、第3217號
    判決判處有期徒刑5月《得易科罰金》確定；起訴意旨未扣除
    附表五編號1、3、7營業人虛設行號之營業稅捐部分，經原
    審認不構成幫助逃漏稅捐而不另為無罪之諭知）。㈤周朋奎
    復於104年11月間，因有更換昇林公司登記負責人之需求，
    另行起意，與楊鴻志、『張會計』及『蕭會計』共同基於填製不
    實會計憑證及幫助逃漏稅捐之單一犯意聯絡（起訴意旨誤載
    係集合犯意聯絡，已經原審檢察官當庭更正），由其取得楊
    鴻志之身分證件，安排楊鴻志接替林裕昇，自104年11月30
    日起迄今任昇林公司之登記負責人，並於105年8月11日變更
    地址至臺北市○○區○○路0段00號6 樓之6。周朋奎、楊鴻志、
    『張會計』及『蕭會計』均明知昇林公司實際上未與如附表六所
    示營業人（下稱附表六營業人）進行如附表六所示交易，竟
    自104年12月起至105年10月間止之期間，接續開立如附表六
    所示不實發票共計2,245萬9,193元交予附表六營業人充當進
    項憑證使用，附表六營業人除附表六編號1、2所示虛設行號
    營業人，及附表六編號5 營業人申報後遭臺北國稅局退回外
    ，更各持該等不實統一發票向稅捐稽徵機關申報扣抵營業稅
    捐，而以此方式幫助該等營業人逃漏營業稅捐共計82萬308
    元，足生損害於稅捐稽徵機關對於核課及管理之公平性及正
    確性（起訴意旨未扣除附表六編號1、2營業人虛設行號之營
    業稅捐部分，經原審認不構成幫助逃漏稅捐而不另為無罪之
    諭知）。㈥周朋奎前於104年4月間，又有設立公司之需求，
    遂另行起意，與楊鴻志、『張會計』及『蕭會計』共同基於填製
    不實會計憑證及幫助逃漏稅捐之單一犯意聯絡（起訴意旨誤
    載係集合犯意聯絡，已經原審檢察官當庭更正），由其取得
    楊鴻志之身分證件，安排楊鴻志設立及擔任自104年4月17日
    起至同年月29日止，斯時址設臺北市○○區○○街000號9樓之2
    鴻志工程有限公司（下稱鴻志公司）之登記負責人。周朋奎
    、楊鴻志、『張會計』及『蕭會計』均明知鴻志公司實際上未與
    如附表七所示營業人（下稱附表七營業人）進行如附表七所
    示交易，竟自104年8月起至104年11月間止之期間，接續開
    立如附表七所示不實發票共計1,322萬9,300元交予附表七營
    業人充當進項憑證使用，附表七營業人除附表七編號1、2、
    4所示虛設行號營業人外，更各持該等不實統一發票向稅捐
    稽徵機關申報扣抵營業稅捐，而以此方式幫助該等營業人逃
    漏營業稅捐共計47萬9,465元，足生損害於稅捐稽徵機關對
    於核課及管理之公平性及正確性（楊鴻志涉犯㈤、㈥部分已經
    原審另案107年度簡字第2965號、第3217號判決判處有期徒
    刑4月《得易科罰金》確定；起訴意旨未扣除附表七編號1、4
    營業人虛設行號之營業稅捐部分，經原審認定不構成幫助逃
    漏稅捐而不另為無罪之諭知）。㈦周朋奎另於104年5月間，
    因有更換原先擔任昇裕公司登記負責人林裕昇之需求，復行
    起意，與李鴻昇、『張會計』及『蕭會計』共同基於填製不實會
    計憑證及幫助逃漏稅捐之單一犯意聯絡（起訴意旨誤載係集
    合犯意聯絡，已經原審蒞庭檢察官當庭更正），由其取得李
    鴻昇提供之身分證件，安排李鴻昇自104年5月29日起至105
    年8 月10日止任昇裕公司之登記負責人（最終變更地址至臺
    北市○○區○○○路000號20樓之12）。周朋奎、李鴻昇、『張會
    計』及『蕭會計』均明知昇裕公司實際上未與如附表八所示營
    業人（下稱附表八營業人）進行如附表八所示交易，竟自10
    4年6月起至105年8月間止之期間，接續開立如附表八所示不
    實發票共計6,913萬5,842元交予附表八營業人充當進項憑證
    使用，附表八營業人除附表八編號3、6、8所示虛設行號營
    業人外，更各持該等不實統一發票向稅捐稽徵機關申報扣抵
    營業稅捐，而以此方式幫助該等營業人逃漏營業稅捐共計23
    7萬2,624元，足生損害於稅捐稽徵機關對於核課及管理之公
    平性及正確性（李鴻昇涉犯部分已經原審另案107年度簡字
    第2965號、第3217號判決判處有期徒刑6月《得易科罰金》確
    定；起訴意旨未扣除附表八編號3、8營業人虛設行號之營業
    稅捐部分，經原審認不構成幫助逃漏稅捐而不另為無罪之諭
    知）。㈧周朋奎並於104年間，因有設立公司之需求，與葉財
    旺、『張會計』及『蕭會計』共同基於填製不實會計憑證及幫助
    逃漏稅捐之單一犯意聯絡（起訴意旨誤載係集合犯意聯絡，
    已經原審蒞庭檢察官當庭更正），由其取得葉財旺提供之身
    分證件，安排葉財旺設立及擔任自104年2月16日起至同年12
    月7日止之旺財興公司登記負責人（嗣於同年6月12日更名為
    永久公司）。周朋奎、葉財旺、『張會計』及『蕭會計』均明知
    永久公司實際上未與如附表九所示營業人（下稱附表九營業
    人）進行如附表九所示交易，竟自104年3月起至104年10月
    間止之期間，接續開立如附表九所示不實發票共計3,250萬1
    ,785元交予附表九營業人充當進項憑證使用，附表九營業人
    除附表九編號1至3、5至7所示虛設行號營業人（其中附表九
    編號6、7更未申報扣抵）外，更各持該等不實統一發票向稅
    捐稽徵機關申報扣抵營業稅捐，而以此方式幫助該等營業人
    逃漏營業稅捐共計2萬5,907元，足生損害於稅捐稽徵機關對
    於核課及管理之公平性及正確性（葉財旺涉犯部分已經原審
    另案108年度審簡字第1149號判決判處有期徒刑4月《得易科
    罰金》確定）。㈨周朋奎復於104年11月間，因有更換鴻志公
    司登記負責人楊鴻志之需求，更行起意，與黃沁偉、『張會
    計』及『蕭會計』共同基於填製不實會計憑證及幫助逃漏稅捐
    之單一犯意聯絡（追加起訴意旨誤載係集合犯意聯絡，已經
    公訴檢察官當庭更正），由其取得黃沁偉之身分證件，安排
    黃沁偉接替楊鴻志，自104 年11月30日起至105年10月間止
    任該時址已更為臺北市○○區○○○路0段000號10樓鴻志公司之
    登記負責人。周朋奎、黃沁偉、『張會計』及『蕭會計』均明知
    鴻志公司實際上未與如附表十所示營業人（下稱附表十營業
    人）進行如附表十所示交易，竟於前開期間接續開立如附表
    十所示不實發票共計5,957萬2,044元交予附表十營業人充當
    進項憑證使用，附表十營業人除附表十編號1、5、31所示虛
    設行號營業人外，更各持該等不實統一發票向稅捐稽徵機關
    申報扣抵營業稅捐，而以此方式幫助該等營業人逃漏營業稅
    捐共計222萬1,107元，足生損害於稅捐稽徵機關對於核課及
    管理之公平性及正確性（黃沁偉涉犯部分業經原審於109年1
    1月17日以109 年度原訴字第2號判決判處有期徒刑3月《得易
    科罰金》確定）。㈩嗣經臺北國稅局逐一循線查辦文慶公司、
    永久公司、昇林公司、昇裕公司及鴻志公司前開期間有進、
    銷項金額異常，涉嫌開立不實統一發票案件，始悉上情。」
    之如附表一所示犯商業會計法第71條第1款填製不實會計憑
    證共9 罪，判決被告周朋奎如附表一主文欄編號1至9所示之
    有期徒刑6月、4月、3月、6月、6月、6月、6月、6月、6月(
    均得以新臺幣1千元折算1日易科罰金) 及「未扣案之犯罪所
    得新臺幣貳拾柒萬元，追徵其價額。」，並定應執行有期徒
    刑2年2月，如易科罰金，以新臺幣壹仟元折算壹日。
三、上訴人即被告周朋奎不服原審判決，其上訴理由稱：「判刑
    太重，不符判刑之比例。」等語。
四、經查： 　　
　㈠按量刑輕重，係屬事實審法院得依職權自由裁量之事項，苟
    其量刑已以行為人之責任為基礎，並斟酌刑法第57條各款所
    列情狀，而未逾越法定刑度或有濫用權限情事，即不得任意
    指為違法，最高法院75年台上字第7033號判例意旨可資參照
    。再按法律上屬於自由裁量之事項，並非概無法律性之拘
    束，自由裁量係於法律一定之外部性界限內（以定執行刑言
    ，即不得違反刑法第51條之規定）使法官具體選擇以為適當
    之處理，因此在裁量時必須符合所適用法規之目的，即須受
    比例原則、公平正義原則等規範，謹守法律秩序之理念，體
    察法律之規範目的，使其結果實質正當，合於自由裁量之內
    部性界限，而定應執行之刑，亦屬自由裁量之範圍，其應受
    此項內部性界限之拘束，要屬當然，最高法院80年台非字第
    476號判例、96年度台上字第7583號判決意旨足供參考。
  ㈡本件原判決已說明：「被告周朋奎於97年間因偽造文書案件
    ，經臺灣臺中地方法院以100年度重訴緝字第272號判決判處
    有期徒刑6月，減為有期徒刑3月確定後，於102年7月11日以
    易科罰金執行完畢等情，有本院被告前案紀錄表附卷可參（
    見訴50卷二第289頁），又其如事實欄㈠至㈨所示行為，該等
    接續行為終了時點均在107年7月10日以前，全係於5年以內
    故意再犯本案有期徒刑以上之罪，均為累犯；審酌被告前案
    係犯偽造文書意圖逃漏稅捐之行為，於執行完畢後當應發揮
    所長，尋找正當工作以維生計，竟仍屢犯與本案相類之虛開
    不實發票犯行，前案與本案罪質相近，足見實未因前案執行
    完畢而有任何改善，非能矯正其嚴重之行為偏差，其對於刑
    罰之反應力、自制力及守法意識顯然薄弱，且依累犯加重其
    最低本刑，並無使其所受之刑罰超過其所應負擔罪責，造成
    其人身自由因此遭受過苛侵害之情形，是認應各依刑法第47
    條第1項規定及司法院釋字第775號解釋文意旨，加重其刑。
    又被告周朋奎就事實欄㈠至㈨所涉商業會計法第71條第1款之
    商業負責人明知不實而填製會計憑證罪犯行部分，雖係依刑
    法第31條第1項前段論以共同正犯，然其全立於主導地位，
    另案被告李文慶等人及同案被告黃沁偉實乃其尋覓所得，基
    於欠款、投機為由而同意提供身分證件予被告周朋奎辦理公
    司登記負責人，再交付取得之空白發票等項目，觀諸被告周
    朋奎之參與分工程度，可責性顯然高於另案被告李文慶等人
    及同案被告黃沁偉所涉程度，考量其違法程度，認無刑法第
    31條第1項但書減輕其刑之適用之理由。並審酌「被告周朋
    奎為自『張會計』、『蕭會計』等人處獲取小利，四處尋覓另案
    被告李文慶等人及同案被告黃沁偉各擔任文慶公司、永久公
    司、昇裕公司、昇林公司、鴻志公司之登記負責人，於取得
    向稅捐稽徵機關拿取之空白發票後，開立如附表二至十所示
    不實發票予本案發票人，而幫助除附表二編號1、2、4至6、
    13營業人、附表三營業人、附表四營業人、附表五編號1、3
    、7、10營業人、附表六編號1、2、5 營業人、附表七編號1
    、2、4營業人、附表八編號3、6、8 營業人、附表九編號1
    至3、5至7營業人、附表十編號1、5 、31營業人外之本案營
    業人逃漏如各附表所載營業稅捐，致影響稅捐稽徵機關對於
    課稅查核之公平性與正確性，更紊亂稅捐稽徵體制、國家稅
    捐徵收等犯罪危害；兼衡被告周朋奎前於偵查中本否認對不
    實發票之開立知情，僅承認辦理工商登記，於原審準備程序
    一度坦承全部犯行，卻旋即就如附表二編號3、9所示美香珍
    公司及更新公司予以否認，綜合判斷其犯後態度；復參被告
    周朋奎於自陳高中肄業（其個人戶籍資料記載高職畢業《見
    訴50卷二第317頁》）之智識程度、入監前仍辦理工商業務及
    擔任工地總務等工作，現無與親屬需要扶養（見訴50卷一第
    407頁；訴50卷二第356頁）等犯罪動機、目的、手段、利得
    及其他一切情狀」始為量刑；另「再就其如事實欄㈠至㈨所
    示共9罪之部分，斟酌其犯罪行為之不法及罪責程度，及施
    以矯正之必要性，基於該等犯行之犯罪類型、行為態樣、手
    段與動機相似，全屬配合開立不實發票交予本案營業人作為
    進項憑證，甚且逃漏營業稅捐之行止，衡以各罪原定刑期，
    進而為整體非難之評價」定其應執行有期徒刑2年2月，如易
    科罰金，以1千元折算1日。
　㈢原審確已斟酌刑法第57條各款情狀，審酌被告有上開之前案
    紀錄，係累犯，參考釋字第775號意旨，認被告前已有多次
    違反商業會計法不實填製會計憑證等之相關犯行，足顯被告
    對刑之執行均不知悔改，其前對刑罰之反應力亦屬薄弱，9
    罪均應依刑法第47條第1項規定加重其刑，且被告參與分工
    程度甚深，而無依刑法第31條第1項但書規定得減輕其刑之
    適用。是原審判決既已詳細記載認定被告犯罪之證據及理由
    ，並已審酌關於刑法第57條科刑之一切情狀，係在適法範圍
    內行使其量刑及定執行刑之裁量權，核無違法或不當之情形
    。
  ㈣本院審酌被告之上訴理由，業據原審判決於理由內詳論依刑
    法第57條規定各款之量刑依據及審酌事項，且被告有上開之
    前案紀錄，係累犯，參考釋字第775號意旨，認被告前已因
    偽造文書、逃漏稅捐之前科，竟仍屢犯與本案相類之虛開不
    實發票犯行，前案與本案罪質相近，足顯被告對刑之執行均
    不知悔改，其前對刑罰之反應力亦屬薄弱，均應依刑法第47
    條第1項規定加重其刑，原審判處如附表一各編號之刑度界
    於有期徒刑3月至6月(均得易科罰金)，被告係累犯並加重其
    刑，核與商業會計法第71條第1款之商業負責人明知不實而
    填製會計憑證罪法定本刑「5年以下有期徒刑、拘役或科或
    併科新台幣60萬元以下罰金」相較，屬極輕之刑，且定其應
    執行有期徒刑2年2月（得易科罰金），係在各刑中之最長期
    （6月）以上，各刑合併之刑期（4年1月）以下，僅定近百
    分之53之執行刑(26月÷49月＝0.53)，確合於法律一定之外部
    性界限，復未逾自由裁量之內部性界限，亦無明顯過重而違
    背比例原則或公平正義之情形，足見原判決所定執行刑未過
    長，且充分考量被告從其犯數罪及所反映的人格特性及刑法
    目的相關的刑事政策，而為適度評價，並無罪刑不相當，顯
    為有利於被告，原判決並無量刑過重之情形，堪稱妥適。是
    被告徒以「判刑太重，不符判刑比例」之上訴理由不足以影
    響原審判決量刑刑度宣告之本旨，業如前述，且對於原審判
    決究有何具體事由，致判決不當或違法，無一語涉及，顯未
    依據卷內既有訴訟資料或提出新事證，指摘或表明原審判決
    有何採證認事、用法或量刑等足以影響判決本旨之不當或違
    法，或足以影響原判決，構成應撤銷之具體事由（最高法院
    97年度台上字第4345號判決要旨參照），與刑事訴訟法第36
    1條第2項「上訴書狀應敘述具體理由」之規定不符。揆諸上
    開說明，其上訴不合法律上之程式，應予駁回，並不經言詞
    辯論為之。
據上論斷，應依刑事訴訟法第367條前段、第372條，判決如主文
。　
中　　華　　民　　國　 110　　年　　 3　　月　　10　　日
　　　　　　　　　刑事第十七庭  審判長法　官  鄭水銓
　　　　　　　　　　　　　　　　　    法　官  李世華
　　　　　　　 　 　　　　　　　　　　法　官  黃雅芬
以上正本證明與原本無異。
如不服本判決，應於收受送達後20日內向本院提出上訴書狀，其
未敘述上訴之理由者並得於提起上訴後20日內向本院補提理由書
（均須按他造當事人之人數附繕本）「切勿逕送上級法院」。
                                      書記官  鄭雅云
中　　華　　民　　國　　110 　年　　3 　　月　　10　　日
附表一
編號    犯罪事實                      主文（主刑部分）        備註 １ 事實欄㈠部分 周朋奎共同犯商業會計法第七十一條第一款填製不實會計憑證罪，累犯，處有期徒刑陸月，如易科罰金，以新臺幣壹仟元折壹日。 即起訴書犯罪事實欄 部分 ２ 事實欄㈡部分 周朋奎共同犯商業會計法第七十一條第一款填製不實會計憑證罪，累犯，處有期徒刑肆月，如易科罰金，以新臺幣壹仟元折壹日。 即起訴書犯罪事實欄 部分 ３ 事實欄㈢部分 周朋奎共同犯商業會計法第七十一條第一款填製不實會計憑證罪，累犯，處有期徒刑參月，如易科罰金，以新臺幣壹仟元折壹日。 即起訴書犯罪事實欄 部分 ４ 事實欄㈣部分 周朋奎共同犯商業會計法第七十一條第一款填製不實會計憑證罪，累犯，處有期徒刑陸月，如易科罰金，以新臺幣壹仟元折壹日。 即起訴書犯罪事實欄 含併辦意旨書部分 ５ 事實欄㈤部分 周朋奎共同犯商業會計法第七十一條第一款填製不實會計憑證罪，累犯，處有期徒刑陸月，如易科罰金，以新臺幣壹仟元折壹日。 即起訴書犯罪事實欄 部分 ６ 事實欄㈥部分 周朋奎共同犯商業會計法第七十一條第一款填製不實會計憑證罪，累犯，處有期徒刑陸月，如易科罰金，以新臺幣壹仟元折壹日。 即起訴書犯罪事實欄 部分 ７ 事實欄㈦部分 周朋奎共同犯商業會計法第七十一條第一款填製不實會計憑證罪，累犯，處有期徒刑陸月，如易科罰金，以新臺幣壹仟元折壹日。 即起訴書犯罪事實欄 部分 ８ 事實欄㈧部分 周朋奎共同犯商業會計法第七十一條第一款填製不實會計憑證罪，累犯，處有期徒刑陸月，如易科罰金，以新臺幣壹仟元折壹日。 即起訴書犯罪事實欄 部分 ９ 事實欄㈨部分 周朋奎共同犯商業會計法第七十一條第一款填製不實會計憑證罪，累犯，處有期徒刑陸月，如易科罰金，以新臺幣壹仟元折壹日。 即追加起訴書部分 

附表二（周朋奎與李文慶擔任登記負責人之文慶公司部分）
（日期：民國/ 金額：新臺幣）
編號 營業人名稱 文慶公司開立之統一發票    向國稅局提出申報扣抵之統一發票   備註   開立時間 發票號碼 銷售額 稅額 發票號碼 銷售額 稅額  １ 昇裕開發工程有限公司 105 年6 月 CD00000000 800,000 40,000 CD00000000 800,000 0 共2 張（虛設行號，不生逃漏稅捐之結果） 臺北地檢106年度偵字第11882 號卷一第76頁 ＊即起訴書附表1編號1   105 年6 月 CD00000000 845,620 42,281 CD00000000 845,620 0    總金額  1,645,620 82,281  1,645,620 0  ２ 昇林工程有限公司 104 年7 月 QU00000000 1,540,200 77,010 QU00000000 1,540,200 0 共16張（虛設行號，不生逃漏稅捐之結果） 臺北地檢106年度偵字第11882 號卷一第76頁 ＊即起訴書附表1 編號2   104 年7 月 QU00000000 1,692,000 84,600 QU00000000 1,692,000 0    104 年7 月 QU00000000 93,000 4,650 QU00000000 93,000 0    104 年7 月 QU00000000 1,410,000 70,500 QU00000000 1,410,000 0    104 年7 月 QU00000000 1,212,600 60,630 QU00000000 1,212,600 0    104 年7 月 QU00000000 186,000 9,300 QU00000000 186,000 0    104 年7 月 QU00000000 860,100 43,005 QU00000000 860,100 0    104 年8 月 QU00000000 1,515,090 75,755 QU00000000 1,515,090 0    104 年9 月 RN00000000 2,182,000 109,100 RN00000000 2,182,000 0    104 年9 月 RN00000000 2,119,300 105,965 RN00000000 2,119,300 0    104 年10月 RN00000000 2,189,400 109,470 RN00000000 2,189,400 0    104 年10月 RN00000000 457,704 22,885 RN00000000 457,704 0    104 年10月 RN00000000 494,339 24,717 RN00000000 494,339 0    104 年10月 RN00000000 1,677,252 83,863 RN00000000 1,677,252 0    104 年10月 RN00000000 1,720,308 86,015 RN00000000 1,720,308 0    104 年10月 RN00000000 466,889 23,344 RN00000000 466,889 0    總金額  19,816,182 990,809  19,816,182 0  ３ 美香珍貿易有限公司 105 年1 月 AU00000000 568,500 28,425 AU00000000 568,500 28,425 共8 張 臺北地檢106年度偵字第11882 號卷一第76頁背面 ＊即起訴書附表1 編號3   105 年1 月 AU00000000 623,200 31,160 AU00000000 623,200 31,160    105 年1 月 AU00000000 645,500 32,275 AU00000000 645,500 32,275    105 年1 月 AU00000000 688,500 34,425 AU00000000 688,500 34,425    105 年1 月 AU00000000 604,600 30,230 AU00000000 604,600 30,230    105 年2 月 AU00000000 563,600 28,180 AU00000000 563,600 28,180    105 年2 月 AU00000000 538,500 26,925 AU00000000 538,500 26,925    105 年2 月 AU00000000 568,000 28,400 AU00000000 568,000 28,400    總金額  4,800,400 240,020  4,800,400 240,020  ４ 旭日昇工程有限公司 105 年4 月 BM00000000 158,000 7,900 BM00000000 158,000 0 共3 張（虛設行號，不生逃漏稅捐之結果） 臺北地檢106年度偵字第11882 號卷一第76頁背面 ＊即起訴書附表1 編號4 。起訴意旨誤認非虛設行號，詳後不另為無罪之諭知。   105 年4 月 BM00000000 836,000 41,800 BM00000000 836,000 0    105 年4 月 BM00000000 800,530 40,027 BM00000000 800,530 0    總金額  1,794,530 89,727  1,794,530 0  ５ 紫竹有限公司 105 年1 月 AU00000000 201,200 10,060 AU00000000 201,200 0 共3 張（虛設行號，不生逃漏稅捐之結果） 臺北地檢106年度偵字第11882 號卷一第76頁背面 ＊即起訴書附表1 編號5 。起訴意旨誤認非虛設行號，詳後不另為無罪之諭知。   105 年3 月 BM00000000 501,500 25,075 BM00000000 501,500 0    105 年4 月 BM00000000 780,400 39,020 BM00000000 780,400 0    總金額  1,483,100 74,155  1,483,100 0  ６ 鴻志工程有限公司 104 年8 月 QU00000000 800,880 40,044 QU00000000 800,880 0 共1 張（虛設行號，不生逃漏稅捐之結果） 臺北地檢106年度偵字第11882 號卷一第76頁背面 ＊即起訴書附表1 編號6 ７ 耀琳企業有限公司 105 年1 月 AU00000000 10,423 521 AU00000000 10,423 521 共1 張 臺北地檢106年度偵字第11882 號卷一第77頁 ＊即起訴書附表1 編號7 ８ 漢盛科技新媒體有限公司 105 年3 月 BM00000000 1,280,000 64,000 BM00000000 1,280,000 64,000 共2 張 臺北地檢106年度偵字第11882 號卷一第77頁 ＊即起訴書附表1 編號8   105 年4 月 BM00000000 650,000 32,500 BM00000000 650,000 32,500    總金額  1,930,000 96,500  1,930,000 96,500  ９ 更新裝潢工程有限公司 104 年11月 SG00000000 460,075 23,004 SG00000000 460,075 23,004 共12張 臺北地檢106年度偵字第11882 號卷一第77頁 ＊即起訴書附表1 編號9   104 年11月 SG00000000 470,250 23,513 SG00000000 470,250 23,513    104 年11月 SG00000000 460,075 23,004 SG00000000 460,075 23,004    104 年11月 SG00000000 470,250 23,513 SG00000000 470,250 23,513    104 年11月 SG00000000 360,250 18,013 SG00000000 360,250 18,013    104 年11月 SG00000000 370,150 18,508 SG00000000 370,150 18,508    104 年12月 SG00000000 460,075 23,004 SG00000000 460,075 23,004    104 年12月 SG00000000 470,250 23,513 SG00000000 470,250 23,513    104 年12月 SG00000000 460,075 23,004 SG00000000 460,075 23,004    104 年12月 SG00000000 470,250 23,513 SG00000000 470,250 23,513    104 年12月 SG00000000 360,250 18,013 SG00000000 360,250 18,013    104 年12月 SG00000000 370,150 18,508 SG00000000 370,150 18,508    總金額  5,182,100 259,110  5,182,100 259,110  １０ 廷悅股份有限公司 105 年1 月 AU00000000 16,129 806 AU00000000 16,129 806 共1 張 臺北地檢106年度偵字第11882 號卷一第77頁背面 ＊即起訴書附表1 編號10 １１ 陸仕貿易有限公司 105 年2 月 AU00000000 4,066 203 AU00000000 4,066 203 共1 張 臺北地檢106年度偵字第11882 號卷一第77頁背面 ＊即起訴書附表1 編號11 １２ 寶量光電股份有限公司 105 年1 月 AU00000000 129,105 6,455 AU00000000 129,105 6,455 共22張 臺北地檢106年度偵字第11882 號卷一第77頁背面至第78頁 ＊即起訴書附表1 編號12   105 年1 月 AU00000000 128,790 6,440 AU00000000 128,790 6,440    105 年1 月 AU00000000 245,890 12,295 AU00000000 245,890 12,295    105 年1 月 AU00000000 256,522 12,826 AU00000000  12,826    105 年1 月 AU00000000 256,520 12,828  256,520     105 年1 月 AU00000000 185,160 9,258 AU00000000 185,160 9,258    105 年1 月 AU00000000 93,430 4,672 AU00000000 93,430 4,672    105 年1 月 AU00000000 238,770 11,939 AU00000000 238,770 11,939    105 年1 月 AU00000000 158,295 7,915 AU00000000 158,295 7,915    105 年1 月 AU00000000 270,300 13,515 AU00000000 270,300 13,515    105 年2 月 AU00000000 74,400 3,720 AU00000000 74,400 3,720    105 年2 月 AU00000000 113,900 5,695 AU00000000 113,900 5,695    105 年2 月 AU00000000 92,450 4,623 AU00000000 92,450 4,623    105 年2 月 AU00000000 45,500 2,275 AU00000000 45,500 2,275    105 年2 月 AU00000000 55,225 2,761 AU00000000 55,225 2,761    105 年2 月 AU00000000 90,610 4,531 AU00000000 90,610 4,531    105 年2 月 AU00000000 97,500 4,875 AU00000000 97,500 4,375    105 年2 月 AU00000000 67,285 3,364 AU00000000 67,285 3,364    105 年2 月 AU00000000 57,450 2,873 AU00000000 57,450 2,873    105 年2 月 AU00000000 123,150 6,158 AU00000000 123,150 6,158    105 年2 月 AU00000000 81,010 4,051 AU00000000 81,010 4,051    105 年2 月 AU00000000 43,505 2,175 AU00000000 43,505 2,175    總金額  2,904,767 145,244  2,648,245 132,418  １３ 昶嵩企業有限公司 105 年1 月 AU00000000 400,200 20,010 0 0 0 共1 張（未申報扣抵） 臺北地檢106年度偵字第11882 號卷一第78頁 ＊即起訴書附表1 編號13 １４ 昭升精機廠股份有限公司 105 年1 月 AU00000000 19,711 986 AU00000000 19,711 986 共3 張 臺北地檢106年度偵字第11882 號卷一第78頁 ＊即起訴書附表1 編號14   105 年1 月 AU00000000 26,116 1,306 AU00000000 26,116 1,306    總金額  45,827 2,292  45,827 2,292  １５ 台至實業有限公司 105 年1 月 AU00000000 13,365 668 AU00000000 13,365 668 共1 張 臺北地檢106年度偵字第11882 號卷一第78頁 ＊即起訴書附表1 編號15 １６ 華鉬實業股份有限公司 105 年1 月 AU00000000 104,800 5,240 AU00000000 104,800 5,240 共1張 臺北地檢106年度偵字第11882 號卷一第78頁 ＊即起訴書附表1 編號16 １７ 雅聞商行 105 年1 月 AU00000000 20,065 1,003 AU00000000 20,065 1,003 共2 張 臺北地檢106年度偵字第11882 號卷一第78頁背面 ＊即起訴書附表1編號17   105 年1月 AU00000000 44,754 2,238 AU00000000 44,754 2,238    總金額  64,819 3,241  64,819 3,241  總計    41,017,208 2,050,871  14,820,174 741,019  

附表三（周朋奎與李文慶擔任登記負責人之永久公司部分）
（日期：民國/金額：新臺幣）
編號 營業人名稱 永久公司開立之統一發票    向國稅局提出申報扣抵之統一發票   備註   開立時間 發票號碼 銷售額 稅額 發票號碼 銷售額 稅額  １ 昇裕開發工程有限公司 104 年12月 SG00000000 900,000 45,000 SG00000000 900,000 0 共6 張（虛設行號，不生逃漏稅捐之結果） 臺北地檢106年度偵字第11882 號卷二第106 頁 ＊即起訴書附表2 編號1   104 年12月 SG00000000 1,255,300 62,765 SG00000000 1,255,300 0    105 年1 月 AU00000000 420,000 21,000 AU00000000 420,000 0    105 年1 月 AU00000000 460,000 23,000 AU00000000 460,000 0    105 年4 月 BM00000000 4,079,582 203,979 BM00000000 4,079,582 0    105 年4 月 BM00000000 4,069,000 203,450 BM00000000 4,069,000 0    總金額  11,183,882 559,194  11,183,882 0  ２ 義正興工程有限公司 105 年2 月 AU00000000 2,186,000 109,300 AU00000000 2,186,000 0 共2 張（虛設行號，不生逃漏稅捐之結果） 臺北地檢106年度偵字第11882 號卷二第107 頁背面 ＊即起訴書附表2 編號2。起訴意旨誤認非虛設行號，詳後不另為無罪之諭知。   105 年2 月 AU00000000 1,124,600 56,230 AU00000000 1,124,600 0    總金額  3,310,600 165,530  3,310,600 0  ３ 鴻志工程有限公司 105 年1 月 AU00000000 1,956,200 97,810 AU00000000 1,956,200 0 共3 張（虛設行號，不生逃漏稅捐之結果） 臺北地檢106年度偵字第11882 號卷二第108 頁 ＊即起訴書附表2 編號3。   105 年1 月 AU00000000 2,423,200 121,160 AU00000000 2,423,200 0    105 年2 月 AU00000000 2,028,000 101,400 AU00000000 2,028,000 0    總金額  6,407,400 320,370  6,407,400 0  ４ 仕敏國際股份有限公司 104 年12月 RN00000000 600,875 30,044 RN00000000 600,875 30,044 共2 張（扣除折讓金額後，銷售額及稅額均為0 ） 臺北地檢106年度偵字第11882 號卷二第108 頁背面、本院109 年度審訴字第581號卷第29頁公務電話紀錄 ＊即起訴書附表2 編號4 。起訴意旨仍予論列，詳後不另為無罪之諭知。   104 年12月 RN00000000 900,470 45,024 RN00000000 900,470 45,024    總金額（扣抵折讓金額）  1,501,345（-1,501,345） 75,068（-75,068）  1,501,345（-1,501,345） 75,068（-75,068）  ５ 信堡營造有限公司 104 年12月 SG00000000 1,429 71 0 0 0 共1 張（未申報扣抵） 臺北地檢106年度偵字第11882 號卷二第108頁背面 ＊即起訴書附表2 編號5 。 總計    22,404,656 1,120,233  22,404,656 0  

附表四（周朋奎與林裕昇擔任登記負責人之昇裕公司部分）
（日期：民國/ 金額：新臺幣）
編號 營業人名稱 昇裕公司開立之統一發票    向國稅局提出申報扣抵之統一發票   備註   開立時間 發票號碼 銷售額 稅額 發票號碼 銷售額 稅額  １ 宏哲工程有限公司 104 年5 月 QA00000000 500,000 25,000 QA00000000 500,000 0 共4 張（虛設行號，不生逃漏稅捐之結果） 臺北地檢106年度偵字第11882 號卷三第17頁、第24頁背面 ＊即起訴書附表3 。起訴意旨誤認非虛設行號，詳後不另為無罪之諭知。   104 年5 月 QA00000000 486,600 24,330 QA00000000 486,600 0    104 年5 月 QA00000000 516,000 25,800 QA00000000 516,000 0    104 年5 月 QA00000000 470,600 23,530 QA00000000 470,600 0    總金額  1,973,200 98,660  1,973,200 0  

附表五（周朋奎與林裕昇擔任登記負責人之昇林公司部分）
（日期：民國/金額：新臺幣）
編號 營業人名稱 昇林公司開立之統一發票    向國稅局提出申報扣抵之統一發票   備註   開立時間 發票號碼 銷售額 稅額 發票號碼 銷售額 稅額  １ 宏哲工程有限公司 104 年5 月 QA00000000 492,500 24,625 QA00000000 492,500 0 共16張（虛設行號，不生逃漏稅捐之結果） 臺北地檢106年度偵字第11882 號卷二第189 頁 ＊即起訴書附表4 編號1 。起訴意旨誤認非虛設行號，詳後不另為無罪之諭知。   104 年5 月 QA00000000 493,000 24,650 QA00000000 493,000 0    104 年5 月 QA00000000 494,000 24,700 QA00000000 494,000 0    104 年5 月 QA00000000 493,500 24,675 QA00000000 493,500 0    104 年6 月 QA00000000 492,500 24,625 QA00000000 492,500 0    104 年6 月 QA00000000 493,000 24,650 QA00000000 493,000 0    104 年6 月 QA00000000 494,000 24,700 QA00000000 494,000 0    104 年6 月 QA00000000 494,000 24,700 QA00000000 494,000 0    104 年8 月 QU00000000 558,000 27,900 QU00000000 558,000 0    104 年8 月 QU00000000 520,000 26,000 QU00000000 520,000 0    104 年8 月 QU00000000 596,000 29,800 QU00000000 596,000 0    104 年8 月 QU00000000 535,000 26,750 QU00000000 535,000 0    104 年8 月 QU00000000 583,000 29,150 QU00000000 583,000 0    104 年8 月 QU00000000 558,000 27,900 QU00000000 558,000 0    104 年11月 SG00000000 980,000 49,000 SG00000000 980,000 0    104 年11月 SG00000000 1,150,000 57,500 SG00000000 1,150,000 0    總金額  9,426,500 471,325  9,426,500 0  ２ 竑綸有限公司 104 年11月 SG00000000 605,000 30,250 SG00000000 605,000 30,250 共2 張 臺北地檢106年度偵字第11882 號卷二第189頁背面 ＊即起訴書附表4 編號2。   104 年11月 SG00000000 638,000 31,900 SG00000000 638,000 31,900    總金額  1,243,000 62,150  1,243,000 62,150  ３ 萬來欣工程有限公司 104 年5 月 QA00000000 300,000 15,000 QA00000000 300,000 0 共2 張（虛設行號，不生逃漏稅捐之結果） 臺北地檢106年度偵字第11882 號卷二第189頁背面 ＊即起訴書附表4 編號3 。起訴意旨誤認非虛設行號，詳後不另為無罪之諭知。   104 年6 月 QA00000000 387,000 19,350 QA00000000 387,000 0    總金額  687,000 34,350  687,000 0  ４ 大墩設計有限公司 104 年7 月 QU00000000 500,000 25,000 QU00000000 500,000 25,000 共1 張 臺北地檢106年度偵字第11882 號卷二第189頁背面 ＊即起訴書附表4 編號4 ５ 松助開發建設股有限公司 104 年11月 SG00000000 1,372,845 68,642 SG00000000 1,372,845 68,642 共3 張 臺北地檢106年度偵字第11882 號卷二第189頁背面 ＊即起訴書附表4 編號5   104 年11月 SG00000000 1,548,000 77,400 SG00000000 1,548,000 77,400    104 年11月 SG00000000 1,772,060 88,603 SG00000000 1,772,060 88,603    總金額  4,692,905 234,645  4,692,905 234,645  ６ 捷友營造股份有限公司 104 年7 月 QU00000000 285,714 14,286 QU00000000 285,714 14,286 共12張 臺北地檢106年度偵字第11882 號卷二第190頁 ＊即起訴書附表4 編號6   104 年7 月 QU00000000 485,714 24,286 QU00000000 485,714 24,286    104 年7 月 QU00000000 504,762 25,238 QU00000000 504,762 25,238    104 年7 月 QU00000000 29,700 1,485 QU00000000 29,700 1,485    104 年7 月 QU00000000 271,156 13,558 QU00000000 271,156 13,558    104 年8 月 QU00000000 545,410 27,270 QU00000000 545,410 27,270    104 年9 月 RN00000000 1,272,600 63,630 RN00000000 1,272,600 63,630    104 年10月 RN00000000 485,700 24,285 RN00000000 485,700 24,285    104 年10月 RN00000000 538,500 26,925 RN00000000 538,500 26,925    104 年10月 RN00000000 419,500 20,975 RN00000000 419,500 20,975    104 年10月 RN00000000 580,046 29,003 RN00000000 580,046 29,003    104 年11月 SG00000000 295,650 14,783 SG00000000 295,650 14,783    總金額  5,714,452 285,724  5,714,452 285,724  ７ 鈺瑋工程有限公司 104 年7 月 QU00000000 525,000 26,250 QU00000000 525,000 0 共4 張（虛設行號，不生逃漏稅捐之結果） 臺北地檢106年度偵字第11882 號卷二第190頁 ＊即起訴書附表4 編號7 。起訴意旨誤認非虛設行號，詳後不另為無罪之諭知。   104 年8 月 QU00000000 525,000 26,250 QU00000000 525,000 0    104 年8 月 QU00000000 445,000 22,250 QU00000000 445,000 0    104 年8 月 QU00000000 605,000 30,250 QU00000000 605,000 0    總金額  2,100,000 105,000  2,100,000 0  ８ 聯釿工程股份有限公司 104 年9 月 RN00000000 1,571,429 78,571 RN00000000 1,571,429 78,571 共2 張 臺北地檢106年度偵字第11882 號卷二第190 頁至同頁背面 ＊即起訴書附表4 編號8   104 年9 月 RN00000000 2,000,000 100,000 RN00000000 2,000,000 100,000    總金額  3,571,429 178,571  3,571,429 178,571  ９ 東山工程股份有限公司 104 年11月 SG00000000 21,651 1,083 SG00000000 21,651 1,083 共1 張 臺北地檢106年度偵字第11882 號卷二第190頁背面 ＊即起訴書附表4 編號9 １０ 大佳營造工程有限公司 104 年11月 SG00000000 250,270 12,514 0 0 0 共3 張（遭國稅局退回） 臺北地檢106年度偵字第11882 號卷二第190 頁背面 ＊即起訴書附表4 編號10   104 年11月 SG00000000 693,173 34,659 0 0 0    104 年11月 SG00000000 1,000,000 50,000 0 0 0    總金額  1,943,443 97,173  0 0  １１ 百仟工程有限公司 104 年6 月 QA00000000 420,000 21,000 QA00000000 420,000 21,000 共6 張 臺北地檢106年度偵字第11882 號卷二第190 頁背面至第191頁 ＊即起訴書附表4 編號11   104 年7 月 QU00000000 250,000 12,500 QU00000000 250,000 12,500    104 年7 月 QU00000000 200,000 10,000 QU00000000 200,000 10,000    104 年10月 RN00000000 350,000 17,500 RN00000000 350,000 17,500    104 年10月 RN00000000 369,000 18,450 RN00000000 369,000 18,450    104 年11月 SG00000000 372,000 18,600 SG00000000 372,000 18,600    總金額  1,961,000 98,050  1,961,000 98,050  １２ 統宣生技食品股份有限公司 104 年11月 SG00000000 116,250 5,813 SG00000000 116,250 5,813 共1 張 臺北地檢106年度偵字第11882 號卷二第191 頁 ＊即起訴書附表4 編號12 １３ 貝里斯商樂協精密儀器有限公司台灣分公司 104 年11月 SG00000000 87,300 4,365 SG00000000 87,300 4,365 共1 張 臺北地檢106年度偵字第11882 號卷二第191頁背面 ＊即起訴書附表4 編號13 １４ 惠怡餐飲國際股份有限公司 104 年9 月 RN00000000 300,000 15,000 RN00000000 300,000 15,000 共9 張 臺北地檢106年度偵字第11882 號卷二第191頁背面 ＊即起訴書附表4 編號14、併辦意旨書   104 年10月 RN00000000 500,000 25,000 RN00000000 500,000 25,000    104 年10月 RN00000000 1,000,000 50,000 RN00000000 1,000,000 50,000    104 年10月 RN00000000 500,000 25,000 RN00000000 500,000 25,000    104 年10月 RN00000000 1,200,000 60,000 RN00000000 1,200,000 60,000    104 年10月 RN00000000 100,000 5,000 RN00000000 100,000 5,000    104 年10月 RN00000000 300,000 15,000 RN00000000 300,000 15,000    104 年10月 RN00000000 500,000 25,000 RN00000000 500,000 25,000    104 年11月 SG00000000 480,000 24,000 SG00000000 480,000 24,000    總金額  4,880,000 244,000  4,880,000 244,000  １５ 易融開發實業有限公司 104 年10月 RN00000000 2,439,024 121,951 RN00000000 2,439,024 121,951 共2 張 臺北地檢106年度偵字第11882 號卷二第192頁 ＊即起訴書附表4 編號15   104 年10月 RN00000000 2,206,737 110,337 RN00000000 2,206,737 110,337    總金額  4,645,761 232,288  4,645,761 232,288  １６ 盛隆開發股份有限公司 104 年10月 RN00000000 2,100,000 105,000 RN00000000 2,100,000 105,000 共2 張 臺北地檢106年度偵字第11882 號卷二第192頁 ＊即起訴書附表4 編號16   104 年10月 RN00000000 1,900,000 95,000 RN00000000 1,900,000 95,000    總金額  4,000,000 200,000  4,000,000 200,000  總計    45,590,691 2,279,537  45,590,691 1,571,689  

附表六（周朋奎與楊鴻志擔任登記負責人之昇林公司部分）
（日期：民國/金額：新臺幣）
編號 營業人名稱 昇林公司開立之統一發票    向國稅局提出申報扣抵之統一發票   備註   開立時間 發票號碼 銷售額 稅額 發票號碼 銷售額 稅額  １ 遠方工程事業股份有限公司 105 年7 月 CV00000000 854,600 42,730 CV00000000 854,600 0 共4 張（虛設行號，不生逃漏稅捐之結果） 臺北地檢106年度偵字第11882 號卷二第189 頁 ＊即起訴書附表5 編號1 。起訴意旨誤認非虛設行號，詳後不另為無罪之諭知。   105 年7 月 CV00000000 768,000 38,400 CV00000000 768,000 0    105 年8 月 CV00000000 677,400 33,870 CV00000000 677,400 0    105 年8 月 CV00000000 805,000 40,250 CV00000000 805,000 0    總金額  3,105,000 155,250  3,105,000 0  ２ 宏哲工程有限公司 104 年12月 SG00000000 960,000 48,000 SG00000000 960,000 0 共2 張（虛設行號，不生逃漏稅捐之結果） 臺北地檢106年度偵字第11882 號卷二第189 頁至同頁背面 ＊即起訴書附表5 編號2 。起訴意旨誤認非虛設行號，詳後不另為無罪之諭知。   104 年12月 SG00000000 910,000 45,500 SG00000000 910,000 0    總金額  1,870,000 93,500  1,870,000 0  ３ 竑綸有限公司 104 年12月 SG00000000 598,000 29,900 SG00000000 598,000 29,900 共2 張 臺北地檢106年度偵字第11882 號卷二第189頁背面 ＊即起訴書附表5 編號3   104 年12月 SG00000000 659,000 32,950 SG00000000 659,000 32,950    總金額  1,257,000 62,850  1,257,000 62,850  ４ 捷友營造股份有限公司 104 年12月 SG00000000 481,043 24,052 SG00000000 481,043 24,052 共1 張 臺北地檢106年度偵字第11882 號卷二第190頁 ＊即起訴書附表5 編號4 ５ 大佳營造工程有限公司 104 年12月 SG00000000 1,078,009 53,900 0 0 0 共1 張（遭國稅局退回） 臺北地檢106年度偵字第11882 號卷二第190 頁背面 ＊即起訴書附表5 編號5 ６ 百仟工程有限公司 104 年12月 SG00000000 400,000 20,000 SG00000000 400,000 20,000 共1 張 臺北地檢106年度偵字第11882 號卷二第191 頁 ＊即起訴書附表5 編號6 ７ 浩崴工程行 105 年9 月 DM00000000 328,610 16,430 DM00000000 328,610 16,430 共2 張 臺北地檢106年度偵字第11882 號卷二第191 頁 ＊即起訴書附表5 編號7   105 年10月 DM00000000 409,288 20,464 DM00000000 409,288 20,464    總金額  737,898 36,894  737,898 36,894  ８ 來來國際企業股份有限公司 105 年9 月 DM00000000 2,857,143 142,857 DM00000000 2,857,143 142,857 共5 張 臺北地檢106年度偵字第11882 號卷二第191 頁 ＊即起訴書附表5 編號8   105 年9 月 DM00000000 2,857,143 142,857 DM00000000 2,857,143 142,857    105 年10月 DM00000000 2,857,143 142,857 DM00000000 2,857,143 142,857    105 年10月 DM00000000 2,857,143 142,857 DM00000000 2,857,143 142,857    105 年10月 DM00000000 600,000 30,000 DM00000000 600,000 30,000    總金額  12,028,572 601,428  12,028,572 601,428  ９ 浩成工程有限公司 105 年10月 DM00000000 380,081 19,004 DM00000000 380,081 19,004 共3 張 臺北地檢106年度偵字第11882 號卷二第191 頁、第196 頁 ＊即起訴書附表5 編號9   105 年10月 DM00000000 72,576 3,629 DM00000000 72,576 3,629    105 年10月 DM00000000 26,600 1,330 DM00000000 26,660 1,330    總金額  479,257 23,963  479,257 23,963  １０ 頤嘉營造股份有限公司 104 年12月 SG00000000 21,260 1,063 SG00000000 21,260 1,063 共2 張 臺北地檢106年度偵字第11882 號卷二第191 頁背面 ＊即起訴書表5 編號10   104 年12月 SG00000000 51,154 2,558 SG00000000 51,154 2,558    總金額  72,414 3,621  72,414 3,621  １１ 東鈺營造股份有限公司 104 年12月 SG00000000 950,000 47,500 SG00000000 950,000 47,500 共1 張 臺北地檢106年度偵字第11882 號卷二第191 頁背面 ＊即起訴書附表5 編號11 總計    22,459,193 1,122,958  22,459,193 820,308  

附表七（周朋奎與楊鴻志擔任登記負責人之鴻志公司部分）
（日期：民國/金額：新臺幣） 
編號 營業人名稱 鴻志公司開立之統一發票    向國稅局提出申報扣抵之統一發票   備註   開立時間 發票號碼 銷售額 稅額 發票號碼 銷售額 稅額  １ 宏哲工程有限公司 104 年11月 SG00000000 480,000 24,000 SG00000000 480,000 0 共2 張（虛設行號，不生逃漏稅捐之結果） 臺北地檢106年度偵字第23169 號卷第71頁 ＊即起訴書附表6 編號1 。起訴意旨誤認非虛設行號，詳後不另為無罪之諭知。   104 年11月 SG00000000 520,000 26,000 SG00000000 520,000 0    總金額  1,000,000 50,000  1,000,000 0  ２ 文慶實業有限公司 104 年10月 RN00000000 210,000 10,500 RN00000000 210,000 10,500 共1 張（虛設行號，不生逃漏稅捐之結果） 臺北地檢106年度偵字第23169 號卷第72頁 ＊即起訴書附表6 編號2 ３ 松助開發建設股份有限公司 104 年11月 SG00000000 1,329,000 66,450 SG00000000 1,329,000 66,450 共2 張 臺北地檢106年度偵字第23169 號卷第72頁 ＊即起訴書附表6 編號3   104 年11月 SG00000000 1,635,000 81,750 SG00000000 1,635,000 81,750    總金額  2,964,000 148,200  2,964,000 148,200  ４ 鈺瑋工程有限公司 104 年11月 SG00000000 800,000 40,000 SG00000000 800,000 0 共3 張（虛設行號，不生逃漏稅捐之結果） 臺北地檢106年度偵字第23169 號卷第72頁背面 ＊即起訴書附表6 編號4 。起訴意旨誤認非虛設行號，詳後不另為無罪之諭知。   104 年11月 SG00000000 850,000 42,500 SG00000000 850,000 0    104 年11月 SG00000000 780,000 39,000 SG00000000 780,000 0    總金額  2,430,000 121,500  2,430,000 0  ５ 立德工程事業股份有限公司 104 年11月 SG00000000 2,137,000 106,850 SG00000000 2,137,000 106,850 共2 張 臺北地檢106年度偵字第23169 號卷第72頁背面 ＊即起訴書附表6 編號5   104 年11月 SG00000000 950,000 47,500 SG00000000 950,000 47,500    總金額  3,087,000 154,350  3,087,000 154,350  ６ 喬姿美容美體有限公司新埔分公司 104 年8 月 QU00000000 800,000 40,000 QU00000000 800,000 40,000 共1 張 臺北地檢106年度偵字第23169 號卷第73頁背面 ＊即起訴書附表6 編號6 ７ 誌亨工程有限公司 104 年11月 SG00000000 800,000 40,000 SG00000000 800,000 40,000 共1 張 臺北地檢106年度偵字第23169 號卷第73頁背面 ＊即起訴書附表6 編號7 ８ 友茂工程有限公司 104 年9 月 RN00000000 457,600 22,880 RN00000000 457,600 22,880 共2 張 臺北地檢106年度偵字第23169 號卷第74頁背面 ＊即起訴書附表6 編號8   104 年10月 RN00000000 558,700 27,935 RN00000000 558,700 27,935    總金額  1,016,300 50,815  1,016,300 50,815  ９ 英成工程有限公司 104 年9 月 RN00000000 280,000 14,000 RN00000000 280,000 14,000 共3 張 臺北地檢106年度偵字第23169 號卷第75頁背面 ＊即起訴書附表6 編號9   104 年10月 RN00000000 360,000 18,000 RN00000000 360,000 18,000    104 年11月 SG00000000 282,000 14,100 SG00000000 282,000 14,100    總金額  922,000 46,100  922,000 46,100  總計    13,229,300 661,465  13,229,300 479,465  

附表八（周朋奎與李鴻昇擔任登記負責人之昇裕公司部分）
（日期：民國/金額：新臺幣）
編號 營業人名稱 昇裕公司開立之統一發票    向國稅局提出申報扣抵之統一發票   備註   開立時間 發票號碼 銷售額 稅額 發票號碼 銷售額 稅額  １ 揚登工程有限公司 104 年9 月 RN00000000 827,950 41,398 RN00000000 827,950 41,398 共3 張 臺北地檢106年度偵字第11882 號卷三第16頁背面 ＊即起訴書附表7 編號1   104 年10月 RN00000000 459,800 22,990 RN00000000 459,800 22,990    104 年10月 RN00000000 543,950 27,198 RN00000000 543,950 27,198    總金額  1,831,700 91,586  1,831,700 91,586  ２ 棋雲工程有限公司 104 年7 月 QU00000000 219,750 10,988 QU00000000 219,750 10,988 共24張 臺北地檢106年度偵字第11882 號卷三第16頁背面至第17頁 ＊即起訴書附表7 編號2   104 年7 月 QU00000000 300,000 15,000 QU00000000 300,000 15,000    104 年7 月 QU00000000 1,200,000 60,000 QU00000000 1,200,000 60,000    104 年7 月 QU00000000 1,250,000 62,500 QU00000000 1,250,000 62,500    104 年7 月 QU00000000 350,000 17,500 QU00000000 350,000 17,500    104 年7 月 QU00000000 1,600,000 80,000 QU00000000 1,600,000 80,000    104 年7 月 QU00000000 900,000 45,000 QU00000000 900,000 45,000    104 年8 月 QU00000000 700,000 35,000 QU00000000 700,000 35,000    104 年8 月 QU00000000 350,000 17,500 QU00000000 350,000 17,500    104 年9 月 RN00000000 250,000 12,500 RN00000000 250,000 12,500    104 年9 月 RN00000000 400,000 20,000 RN00000000 400,000 20,000    104 年9 月 RN00000000 210,000 10,500 RN00000000 210,000 10,500    104 年9 月 RN00000000 500,000 25,000 RN00000000 500,000 25,000    104 年9 月 RN00000000 600,000 30,000 RN00000000 600,000 30,000    104 年9 月 RN00000000 680,000 34,000 RN00000000 680,000 34,000    104 年9 月 RN00000000 202,500 10,125 RN00000000 202,500 10,125    104 年10月 RN00000000 800,000 40,000 RN00000000 800,000 40,000    104 年10月 RN00000000 500,000 25,000 RN00000000 500,000 25,000    104 年10月 RN00000000 450,000 22,500 RN00000000 450,000 22,500    104 年10月 RN00000000 259,500 12,975 RN00000000 259,500 12,975    105 年3 月 BM00000000 850,000 42,500 BM00000000 850,000 42,500    105 年3 月 BM00000000 600,000 30,000 BM00000000 600,000 30,000    105 年4 月 BM00000000 1,200,000 60,000 BM00000000 1,200,000 60,000    105 年4 月 BM00000000 700,000 35,000 BM00000000 700,000 35,000    總金額  15,071,750 753,588  15,071,750 753,588  ３ 宏哲工程有限公司 104 年6 月 QA00000000 398,000 19,900 QA00000000 398,000 0 共22張（虛設行號，不生逃漏稅捐之結果） 臺北地檢106年度偵字第11882 號卷三第17頁至同頁背面 ＊即起訴書附表7 編號3 。起訴意旨誤認非虛設行號，詳後不另為無罪之諭知。   104 年6 月 QA00000000 588,600 29,430 QA00000000 588,600 0    104 年6 月 QA00000000 495,000 24,750 QA00000000 495,000 0    104 年6 月 QA00000000 491,700 24,585 QA00000000 491,700 0    104 年11月 SG00000000 400,000 20,000 SG00000000 400,000 0    104 年11月 SG00000000 550,000 27,500 SG00000000 550,000 0    104 年11月 SG00000000 550,000 27,500 SG00000000 500,000 0    104 年12月 SG00000000 500,000 25,000 SG00000000 500,000 0    104 年12月 SG00000000 480,000 24,000 SG00000000 480,000 0    104 年12月 SG00000000 520,000 26,000 SG00000000 520,000 0    105 年1 月 AU00000000 1,155,000 57,750 AU00000000 1,155,000 0    105 年1 月 AU00000000 478,500 23,925 AU00000000 478,500 0    105 年1 月 AU00000000 1,240,000 62,000 AU00000000 1,240,000 0    105 年1 月 AU00000000 1,453,000 72,650 AU00000000 1,453,000 0    105 年2 月 AU00000000 1,354,000 67,700 AU00000000 1,354,000 0    105 年2 月 AU00000000 1,258,000 62,900 AU00000000 1,258,000 0    105 年2 月 AU00000000 521,500 26,075 AU00000000 521,500 0    105 年2 月 AU00000000 1,540,000 77,000 AU00000000 1,540,000 0    105 年3 月 BM00000000 1,086,500 54,325 BM00000000 1,086,500 0    105 年3 月 BM00000000 1,171,600 58,580 BM00000000 1,171,600 0    105 年4 月 BM00000000 987,800 49,390 BM00000000 987,800 0    105 年4 月 BM00000000 1,262,200 63,110 BM00000000 1,262,200 0    總金額  18,481,400 924,070  18,481,400 0  ４ 欣聯建設開發股份有限公司 105 年5 月 CD00000000 830,476 41,524 CD00000000 830,476 41,524 共1 張 臺北地檢106年度偵字第11882 號卷三第17頁背面 ＊即起訴書附表7 編號4 ５ 松助開發建設股份有限公司 104 年11月 SG00000000 2,983,000 149,150 SG00000000 2,983,000 149,150 共4 張 臺北地檢106年度偵字第11882 號卷三第17頁背面 ＊即起訴書附表7 編號5   104 年11月 SG00000000 465,952 23,298 SG00000000 465,952 23,298    104 年11月 SG00000000 3,596,000 179,800 SG00000000 3,596,000 179,800    104 年11月 SG00000000 3,759,000 187,950 SG00000000 3,759,000 187,950    總金額  10,803,952 540,198  10,803,952 540,198  ６ 鴻志工程有限公司 105 年3 月 BM00000000 202,000 10,100 BM00000000 202,000 10,100 共1 張（虛設行號，不生逃漏稅捐之結果） 臺北地檢106年度偵字第11882 號卷三第18頁 ＊即起訴書附表7 編號6 ７ 如石有限公司 104 年7 月 QU00000000 2,500,000 125,000 QU00000000 2,500,000 125,000 共2 張 臺北地檢106年度偵字第11882 號卷三第18頁 ＊即起訴書附表7 編號7   104 年8 月 QU00000000 2,500,000 125,000 QU00000000 2,500,000 125,000    總金額  5,000,000 250,000  5,000,000 250,000  ８ 鈺瑋工程有限公司 104 年11月 SG00000000 749,600 37,480 SG00000000 749,600 0 共4 張（虛設行號，不生逃漏稅捐之結果） 臺北地檢106年度偵字第11882 號卷三第18頁 ＊即起訴書附表7 編號8 。起訴意旨誤認非虛設行號，詳後不另為無罪之諭知。   104 年11月 SG00000000 750,400 37,520 SG00000000 750,400 0    104 年12月 SG00000000 720,000 36,000 SG00000000 720,000 0    104 年12月 SG00000000 780,000 39,000 SG00000000 780,000 0    總金額  3,000,000 150,000  3,000,000 0  ９ 立德工程事業股份有限公司 104 年11月 SG00000000 980,000 49,000 SG00000000 980,000 49,000 共2 張 臺北地檢106年度偵字第11882 號卷三第18頁 ＊即起訴書附表7 編號9   104 年12月 SG00000000 1,220,000 61,000 SG00000000 1,220,000 61,000    總金額  2,200,000 110,000  2,200,000 110,000  １０ 上欣營造興業股份有限公司 105 年6 月 CD00000000 70,000 3,500 CD00000000 70,000 3,500 共1 張 臺北地檢106年度偵字第11882 號卷三第18頁 ＊即起訴書附表7 編號10 １１ 聯釿工業股份有限公司 104 年10月 RN00000000 1,400,000 70,000 EN00000000 1,400,000 70,000 共1 張 臺北地檢106年度偵字第11882 號卷三第18頁背面 ＊即起訴書附表7 編號11 １２ 華溱營造有限公司 104 年11月 SG00000000 1,276,500 63,825 SG00000000 1,276,500 63,825 共3 張 臺北地檢106年度偵字第11882 號卷三第18頁背面 ＊即起訴書附表7 編號12   104 年12月 SG00000000 1,327,800 66,390 SG00000000 1,327,800 66,390    104 年12月 SG00000000 1,439,600 71,980 SG00000000 1,439,600 71,980    總金額  4,043,900 202,195  4,043,900 202,195  １３ 秉璘營造有限公司 105 年2 月 AU00000000 29,700 1,485 AU00000000 29,700 1,485 共1 張 臺北地檢106年度偵字第11882 號卷三第19頁 ＊即起訴書附表7 編號13 １４ 百仟工程有限公司 105 年1 月 AU00000000 700,000 35,000 AU00000000 700,000 35,000 共3 張 臺北地檢106年度偵字第11882 號卷三第19頁 ＊即起訴書附表7 編號14   105 年2 月 AU00000000 450,000 22,500 AU00000000 450,000 22,500    105 年3 月 BM00000000 317,800 15,890 BM00000000 317,800 15,890    總金額  1,467,800 73,390  1,467,800 73,390  １５ 熊敏營造有限公司 105 年6 月 CD00000000 180,000 9,000 CD00000000 180,000 9,000 共1 張 臺北地檢106年度偵字第11882 號卷三第19頁 ＊即起訴書附表7 編號15 １６ 裕晨國際開發有限公司 105 年6 月 CD00000000 190,000 9,500 CD00000000 190,000 9,500 共1 張 臺北地檢106年度偵字第11882 號卷三第19頁 ＊即起訴書附表7 編號16 １７ 鼎鴻開發有限公司 105 年6 月 CD00000000 130,000 6,500 CD00000000 130,000 6,500 共1 張 臺北地檢106年度偵字第11882 號卷三第19頁背面 ＊即起訴書附表7 編號17 １８ 友茂工程有限公司 105 年6 月 CD00000000 527,300 26,365 CD00000000 527,300 26,365 共2 張 臺北地檢106年度偵字第11882 號卷三第19頁背面 ＊即起訴書附表7 編號18   105 年6 月 CD00000000 572,700 28,635 CD00000000 572,700 28,635    總金額  1,100,000 55,000  1,100,000 55,000  １９ 佳銳營造有限公司 105 年6 月 CD00000000 155,000 7,750 CD00000000 155,000 7,750 共1 張 臺北地檢106年度偵字第11882 號卷三第19頁背面 ＊即起訴書附表7 編號19 ２０ 帝盟營造有限公司 105 年1 月 AU00000000 448,164 22,408 AU00000000 448,164 22,408 共1 張 臺北地檢106年度偵字第11882 號卷三第19頁背面 ＊即起訴書附表7 編號20 ２１ 瑞展營造有限公司 105 年5 月 CD00000000 850,000 42,500 CD00000000 850.000 42.500 共4 張 臺北地檢106年度偵字第11882 號卷三第19頁背面 ＊即起訴書附表7 編號21   105 年5 月 CD00000000 350,000 17,500 CD00000000 350,000 17,500    105 年6 月 CD00000000 900,000 45,000 CD00000000 900,000 45,000    105 年6 月 CD00000000 400,000 20,000 CD00000000 400,000 20,000    總金額  2,500,000 125,000  2,500,000 125,000  總計    69,135,842 3,456,794  69,135,842 2,372,624  

附表九（周朋奎與葉財旺擔任登記負責人之永久公司部分）
（日期：民國/金額：新臺幣）
編號 營業人名稱 永久公司開立之統一發票    向國稅局提出申報扣抵之統一發票   備註   開立時間 發票號碼 銷售額 稅額 發票號碼 銷售額 稅額  １ 昇裕開發工程有限公司 104 年4 月 PG00000000 324,000 16,200 PG00000000 324,000 0 共20張，申報扣抵18張（虛設行號，不生逃漏稅捐之結果） 臺北地檢106 年度偵字第11882 號卷二第106 頁 ＊即起訴書附表8 編號1   104 年4 月 PG00000000 486,000 24,300 PG00000000 486,000 0    104 年5 月 QA00000000 411,310 20,566 QA00000000 411,310 0    104 年5 月 QA00000000 243,145 12,157 QA00000000 243,145 0    104 年5 月 QA00000000 414,507 20,725 QA00000000 414,507 0    104 年5 月 QA00000000 315,275 15,764 QA00000000 315,275 0    104 年6 月 PG00000000 324,000 16,200 0 0 0    104 年6 月 PG00000000 486,000 24,300 0 0 0    104 年6 月 QA00000000 500,348 25,017 QA00000000 500,348 0    104 年6 月 QA00000000 416,991 20,850 QA00000000 416,991 0    104 年6 月 QA00000000 534,232 26,712 QA00000000 534,232 0    104 年6 月 QA00000000 366,226 18,311 QA00000000 366,226 0    104 年6 月 QA00000000 410,023 20,501 QA00000000 410,023 0    104 年6 月 QA00000000 413,800 20,690 QA00000000 413,800 0    104 年8 月 QU00000000 1,878,000 93,900 QU00000000 1,878,000 0    104 年8 月 QU00000000 1,915,200 95,760 QU00000000 1,915,200 0    104 年8 月 QU00000000 2,424,750 121,238 QU00000000 2,424,750 0    104 年8 月 QU00000000 50,760 2,538 QU00000000 50,760 0    104 年9 月 RN00000000 2,051,100 102,555 RN00000000 2,051,100 0    104 年9 月 RN00000000 2,193,000 109,650 RN00000000 2,193,000 0    104 年10月 RN00000000 1,856,400 92,820 RN00000000 1,856,400 0    104 年10月 RN00000000 1,996,995 99,850 RN00000000 1,996,995 0    總金額  19,202,062 960,104  18,392,062 0  ２ 昇林工程有限公司 104 年6 月 QA00000000 487,095 24,355 QA00000000 487,095 0 共10張（虛設行號，不生逃漏稅捐之結果） 臺北地檢106年度偵字第11882 號卷二第106 頁背面至第107頁 ＊即起訴書附表8 編號2 。   104 年6 月 QA00000000 450,437 22,522 QA00000000 450,437 0    104 年6 月 QA00000000 471,449 23,572 QA00000000 471,449 0    104 年6 月 QA00000000 447,369 22,368 QA00000000 447,369 0    104 年6 月 QA00000000 454,107 22,705 QA00000000 454,107 0    104 年6 月 QA00000000 479,548 23,977 QA00000000 479,548 0    104 年6 月 QA00000000 477,439 23,872 QA00000000 477,439 0    104 年6 月 QA00000000 454,266 22,713 QA00000000 454,266 0    104 年6 月 QA00000000 402,207 20,110 QA00000000 402,207 0    104 年6 月 QA00000000 468,405 23,420 QA00000000 468,405 0    104 年6 月 QA00000000 433,103 21,655 QA00000000 433,103 0    總金額  5,025,425 251,269  5,025,425 0  ３ 育銘開發有限公司 104 年7 月 QU00000000 16,390 820 QU00000000 16,390 0 共1 張（虛設行號，不生逃漏稅捐之結果） 臺北地檢106年度偵字第11882 號卷二第107 頁 ＊即起訴書附表8 編號3 ４ 飛宏通訊行 104 年3 月 PG00000000 60,000 3,000 PG00000000 60,000 3,000 共1 張 臺北地檢106年度偵字第11882 號卷二第107頁背面 ＊即起訴書附表8 編號4 ５ 文慶實業有限公司 104 年7 月 QU00000000 19,700 985 QU00000000 19,700 0 共9 張（虛設行號，不生逃漏稅捐之結果） 臺北地檢106年度偵字第11882 號卷二第107頁背面 ＊即起訴書附表8 編號5   104 年7 月 QU00000000 1,772,000 88,600 QU00000000 1,722,000 0    104 年7 月 QU00000000 1,400,000 70,000 QU00000000 1,400,000 0    104 年7 月 QU00000000 1,388,000 69,400 QU00000000 1,388,000 0    104 年7 月 QU00000000 1,400,000 70,000 QU00000000 1,400,000 0    104 年8 月 QU00000000 400,440 20,022 QU00000000 400,440 0    104 年10月 RN00000000 431,796 21,590 RN00000000 431,796 0    104 年10月 RN00000000 466,358 23,318 RN00000000 466,358 0    104 年10月 RN00000000 440,461 22,023 RN00000000 440,461 0    總金額  7,718,755 385,938  7,718,755 0  ６ 羅義興實業有限公司 104 年7 月 QU00000000 16,390 820 0 0 0 共9 張（未申報扣抵，且亦屬虛設行號） 臺北地檢106年度偵字第11882 號卷二第107 頁背面 ＊即起訴書附表8 編號6 。起訴意旨固未認屬虛設行號，但因未申報扣抵，故對逃漏稅捐不生影響。 ７ 涂雄開發有限公司 104 年7 月 QU00000000 4,630 232 0 0 0 共1 張（未申報扣抵，且亦屬虛設行號） 臺北地檢106年度偵字第11882 號卷二第108頁 ＊即起訴書附表8 編號7 。起訴意旨固未認屬虛設行號，但因未申報扣抵，故對逃漏稅捐不生影響。 ８ 千聲企業有限公司 104 年10月 RN00000000 25,200 1,260 RN00000000 25,200 1,260 共1 張 臺北地檢106年度偵字第11882 號卷二第108頁 ＊即起訴書附表8 編號8 ９ 仕敏國際股份有限公司 104 年9 月 RN00000000 600,875 30,044 RN00000000 600,875 30,044 共2 張（惟扣除折讓金額後，銷售額與稅額均為0） 臺北地檢106年度偵字第11882 號卷二第108頁背面 ＊即起訴書附表8 編號9   104 年10月 RN00000000 900,470 45,024 RN00000000 900,470 45,024    總金額（扣抵折讓金額）  1,501,345（-1,501,345） 75,068（-75,068）  1,501,345（-1,501,345） 75,068（-75,068）  １０ 祥安營造工程有限公司 104 年10月 RN00000000 432,933 21,647 RN00000000 432,933 21,647 共1 張 臺北地檢106年度偵字第11882 號卷二第108頁背面 ＊即起訴書附表8 編號10 總計    34,003,130 1,625,090  32,501,785 25,907  

附表十（周朋奎與黃沁偉擔任登記負責人之鴻志公司部分）
（日期：民國/金額：新臺幣）
編號 營業人名稱 鴻志公司開立之統一發票    向國稅局提出申報扣抵之統一發票   備註   開立時間 發票號碼 銷售額 稅額 發票號碼 銷售額 稅額  １ 宏哲工程有限公司 104 年12月 SG00000000 400,000 20,000 SG00000000 400,000 0 共14張（虛設行號，不生逃漏稅捐之結果） 臺北地檢106年度偵字第23169 號卷第71頁 ＊即追加起訴書附表編號1   104 年12月 SG00000000 600,000 30,000 SG00000000 600,000 0    105 年1 月 AU00000000 987,000 49,350 AU00000000 987,000 0    105 年1 月 AU00000000 500,000 25,000 AU00000000 500,000 0    105 年1 月 AU00000000 895,800 44,790 AU00000000 895,800 0    105 年1 月 AU00000000 948,800 47,440 AU00000000 948,800 0    105 年2 月 AU00000000 975,500 48,775 AU00000000 975,500 0    105 年2 月 AU00000000 500,000 25,000 AU00000000 500,000 0    105 年2 月 AU00000000 956,000 47,800 AU00000000 956,000 0    105 年2 月 AU00000000 1,236,900 61,845 AU00000000 1,236,900 0    105 年3 月 BM00000000 1,086,500 54,325 BM00000000 1,086,500 0    105 年3 月 BM00000000 1,163,500 58,175 BM00000000 1,163,500 0    105 年4 月 BM00000000 993,700 49,685 BM00000000 993,700 0    105 年4 月 BM00000000 1,256,300 62,815 BM00000000 1,256,300 0    總金額  12,500,000 625,000  12,500,000 0  ２ 來來國際企業股份有限公司（追加起訴書誤載為來來國際企業股「有」有限公司） 105 年9 月 DM00000000 490,000 24,500 DM00000000 490,000 24,500 共5張 臺北地檢106年度偵字第23169 號卷第73頁背面至第74頁 ＊即追加起訴書附表編號2   105 年9 月 DM00000000 2,095,238 104,762 DM00000000 2,095,238 104,762    105 年9 月 DM00000000 2,476,190 123,810 DM00000000 2,476,190 123,810    105 年10月 DM00000000 2,285,714 114,286 DM00000000 2,285,714 114,286    105 年10月 DM00000000 2,476,190 123,810 DM00000000 2,476,190 123,810    總金額  9,823,332 491,168  9,823,332 491,168  ３ 台灣富綢纖維股份有限公司 105 年6 月 CD00000000 952,381 47,619 CD00000000 952,381 47,619 共12張 臺北地檢106年度偵字第23169 號卷第71頁背面 ＊即追加起訴書附表編號3   105 年7 月 CV00000000 62,857 3,143 CV00000000 62,857 3,143    105 年7 月 CV00000000 58,500 2,925 CV00000000 58,500 2,925    105 年7 月 CV00000000 735,229 36,761 CV00000000 735,229 36,761    105 年7 月 CV00000000 1,428,571 71,429 CV00000000 1,428,571 71,429    105 年8 月 CV00000000 1,428,571 71,429 CV00000000 1,428,571 71,429    105 年8 月 CV00000000 544,476 27,224 CV00000000 544,476 27,224    105 年8 月 CV00000000 500,000 25,000 CV00000000 500,000 25,000    105 年8 月 CV00000000 761,905 38,095 CV00000000 761,905 38,095    105 年8 月 CV00000000 761,905 38,095 CV00000000 761,905 38,095    105 年9 月 DM00000000 55,600 2,780 DM00000000 55,600 2,780    105 年9 月 DM00000000 455,512 22,776 DM00000000 455,512 22,766    總金額  7,745,507 387,276  7,745,507 387,276  ４ 立德工程事業股份有限公司 104 年12月 SG00000000 2,463,000 123,150 SG00000000 2,463,000 123,150 共2張 臺北地檢106年度偵字第23169 號卷第72頁背面至第73頁 ＊即追加起訴書附表編號4   104 年12月 SG00000000 1,350,000 67,500 SG00000000 1,350,000 67,500    總金額  3,813,000 190,650  3,813,000 190,650  ５ 鈺瑋工程有限公司 104 年12月 SG00000000 850,000 42,500 SG00000000 850,000 0 共3 張（虛設行號，不生逃漏稅捐之結果） 臺北地檢106年度偵字第23169 號卷第72頁背面 ＊即追加起訴書附表編號5   104 年12月 SG00000000 750,000 37,500 SG00000000 750,000 0    104 年12月 SG00000000 970,000 48,500 SG00000000 970,000 0    總金額  2,570,000 128,500  2,570,000 0  ６ 松助開發建設股份有限公司 104 年12月 SG00000000 1,843,000 92,150 SG00000000 1,843,000 92,150 共1張 臺北地檢106年度偵字第23169 號卷第72頁 ＊即追加起訴書附表編號6 ７ 友茂工程有限公司 105 年1 月 AU00000000 871,500 43,575 AU00000000 871,500 43,575 共5張 臺北地檢106年度偵字第23169 號卷第74頁背面至第75頁 ＊即追加起訴書附表編號7   105 年2 月 AU00000000 928,500 46,425 AU00000000 928,500 46,425    105 年5 月 CD00000000 627,000 31,350 CD00000000 627,000 31,350    105 年5 月 CD00000000 689,000 34,450 CD00000000 689,000 34,450    105 年6 月 CD00000000 684,000 34,200 CD00000000 684,000 34,200    總金額  3,800,000 190,000  3,800,000 190,000  ８ 誌亨工程有限公司 104 年12月 SG00000000 800,000 40,000 SG00000000 800,000 40,000 共3張 臺北地檢106年度偵字第23169 號卷第73頁背面 ＊即追加起訴書附表編號8   105 年3 月 BM00000000 500,000 25,000 BM00000000 500,000 25,000    105 年5 月 CD00000000 500,000 25,000 CD00000000 500,000 25,000    總金額  1,800,000 90,000  1,800,000 90,000  ９ 揚登工程有限公司 105 年2 月 AU00000000 989,500 49,475 AU00000000 989,500 49,475 共2張 臺北地檢106年度偵字第23169 號卷第74頁 ＊即追加起訴書附表編號9   105 年2 月 AU00000000 1,290,500 64,525 AU00000000 1,290,500 64,525    總金額  2,280,000 114,000  2,280,000 114,000  １０ 浩成工程有限公司 105 年5 月 CD00000000 526,564 26,328 CD00000000 526,564 26,328 共9張 臺北地檢106年度偵字第23169 號卷第74頁至同頁背面、第86頁至同頁背面 ＊即追加起訴書附表編號10   105 年5 月 CD00000000 268,292 13,415 CD00000000 268,292 13,415    105 年6 月 CD00000000 265,692 13,285 CD00000000 265,692 13,285    105 年7 月 CV00000000 10,350 518 CV00000000 10,350 518    105 年7 月 CV00000000 156,505 7,825 CV00000000 156,505 7,825    105 年7 月 CV00000000 365,485 18,274 CV00000000 365,485 18,274    105 年9 月 DM00000000 50,540 2,527 DM00000000 50,540 2,527    105 年9 月 DM00000000 120,732 6,037 DM00000000 120,732 6,037    105 年10月 DM00000000 346,614 17,331 DM00000000 346,614 17,331    總金額  2,110,774 105,540  2,110,774 105,540  １１ 東鈺營造股份有限公司 105 年5 月 CD00000000 490,000 24,500 CD00000000 490,000 24,500 共3張 臺北地檢106年度偵字第23169 號卷第75頁 ＊即追加起訴書附表編號11   105 年5 月 CD00000000 350,000 17,500 CD00000000 350,000 17,500    105 年5 月 CD00000000 790,000 39,500 CD00000000 790,000 39,500    總金額  1,630,000 81,500  1,630,000 81,500  １２ 棋雲工程有限公司 105 年5 月 CD00000000 500,000 25,000 CD00000000 500,000 25,000 共2張 臺北地檢106年度偵字第23169 號卷第71頁 ＊即追加起訴書附表編號12   105 年6 月 CD00000000 850,000 42,500 CD00000000 850,000 42,500    總金額  1,350,000 67,500  1,350,000 67,500  １３ 福基矽砂股份有限公司 105 年8 月 CV00000000 260,790 13,040 CV00000000 260,790 13,040 共6張 臺北地檢106年度偵字第23169 號卷第75頁背面 ＊即追加起訴書附表編號13   105 年8 月 CV00000000 58,328 2,916 CV00000000 58,328 2,916    105 年8 月 CV00000000 238,170 11,909 CV00000000 238,170 11,909    105 年9 月 DM00000000 215,700 10,785 DM00000000 215,700 10,785    105 年10月 DM00000000 138,870 6,944 DM00000000 138,870 6,944    105 年10月 DM00000000 122,760 6,138 DM00000000 122,760 6,138    總金額  1,034,618 51,732  1,034,618 51,732  １４ 順羿工程有限公司 105 年8 月 CV00000000 207,800 10,390 CV00000000 207,800 10,390 共3張 臺北地檢106年度偵字第23169 號卷第71頁背面至第72頁 ＊即追加起訴書附表編號14   105 年9 月 DM00000000 400,000 20,000 DM00000000 400,000 20,000    105 年10月 DM00000000 400,000 20,000 DM00000000 400,000 20,000    總金額  1,007,800 50,390  1,007,800 50,390  １５ 百仟工程有限公司 105 年4 月 BM00000000 160,000 8,000 BM00000000 160,000 8,000 共5張 臺北地檢106年度偵字第23169 號卷第73頁背面 ＊即追加起訴書附表編號15   105 年5 月 CD00000000 230,000 11,500 CD00000000 230,000 11,500    105 年6 月 CD00000000 200,000 10,000 CD00000000 200,000 10,000    105 年7 月 CV00000000 270,000 13,500 CV00000000 270,000 13,500    105 年8 月 CV00000000 120,000 6,000 CV00000000 120,000 6,000    總金額  980,000 49,000  980,000 49,000  １６ 英成工程有限公司 104 年12月 SG00000000 524,000 26,200 SG00000000 524,000 26,200 共1張 臺北地檢106年度偵字第23169 號卷第75頁背面 ＊即追加起訴書附表編號16 １７ 佳銳營造有限公司 105 年8 月 CV00000000 640,000 32,000 CV00000000 640,000 32,000 共1張 臺北地檢106年度偵字第23169 號卷第75頁 ＊即追加起訴書附表編號17 １８ 秋葉園有限公司 105 年5 月 CD00000000 185,000 9,250 CD00000000 185,000 9,250 共2張 臺北地檢106年度偵字第23169 號卷第72頁背面 ＊即追加起訴書附表編號18   105 年5 月 CD00000000 420,000 21,000 CD00000000 420,000 21,000    總金額  605,000 30,250  605,000 30,250  １９ 皇碩建設股份有限公司 105 年5 月 CD00000000 130,000 6,500 CD00000000 130,000 6,500 共3張 臺北地檢106年度偵字第23169 號卷第75頁背面 ＊即追加起訴書附表編號19   105 年5 月 CD00000000 170,000 8,500 CD00000000 170,000 8,500    105 年5 月 CD00000000 200,000 10,000 CD00000000 200,000 10,000    總金額  500,000 25,000  500,000 25,000  ２０ 龍廷營造有限公司 105 年7 月 CV00000000 476,190 23,810 CV00000000 476,190 23,810 共2張 臺北地檢106年度偵字第23169 號卷第74頁 ＊即追加起訴書附表編號20   105 年7 月 CV00000000 20,000 1,000 CV00000000 20,000 1,000    總金額  496,190 24,810  496,190 24,810  ２１ 宜德營造有限公司 105 年6 月 CD00000000 238,095 11,905 CD00000000 238,095 11,905 共2張 臺北地檢106年度偵字第23169 號卷第75頁背面 ＊即追加起訴書附表編號21   105 年8 月 CV00000000 190,476 9,524 CV00000000 190,476 9,524    總金額  428,571 21,429  428,571 21,429  ２２ 台灣自來水股份有限公司第一區管理處 105 年7 月 CV00000000 79,310 3,966 CV00000000 79,310 3,966 共5張 臺北地檢106年度偵字第23169 號卷第73頁 ＊即追加起訴書附表編號22   105 年7 月 CV00000000 25,300 1,265 CV00000000 25,300 1,265    105 年8 月 CV00000000 69,805 3,490 CV00000000 69,805 3,490    105 年8 月 CV00000000 74,122 3,706 CV00000000 74,122 3,706    105 年8 月 CV00000000 90,434 4,522 CV00000000 90,434 4,522    總金額  338,971 16,949  338,971 16,949  ２３ 台灣富綢纖維股份有限公司職工福利委員會 105 年9 月 DM00000000 223,250 11,162 DM00000000 223,250 11,162 共1張 臺北地檢106年度偵字第23169 號卷第86頁背面 ＊即追加起訴書附表編號23 ２４ 永樂福有限公司 105 年5 月 CD00000000 220,000 11,000 CD00000000 220,000 11,000 共1張 臺北地檢106年度偵字第23169 號卷第72頁 ＊即追加起訴書附表編號24 ２５ 金贊開發工程有限公司 105 年5 月 CD00000000 199,335 9,967 CD00000000 199,335 9,967 共2張 臺北地檢106年度偵字第23169 號卷第86頁反面 ＊即追加起訴書附表編號25   105 年6 月 CD00000000 6,900 345 CD00000000 6,900 345    總金額  206,235 10,312  206,235 10,312  ２６ 帝盟營造有限公司 105 年4 月 BM00000000 200,000 10,000 BM00000000 200,000 10,000 共1張 臺北地檢106年度偵字第23169 號卷第75頁 ＊即追加起訴書附表編號26 ２７ 双安有限公司 105 年5 月 CD00000000 36,000 1,800 CD00000000 36,000 1,800 共3張 臺北地檢106年度偵字第23169 號卷第72頁 ＊即追加起訴書附表編號27   105 年5 月 CD00000000 100,000 5,000 CD00000000 100,000 5,000    105 年6 月 CD00000000 14,000 700 CD00000000 14,000 700    總金額  150,000 7,500  150,000 7,500  ２８ 濶廷營造有限公司 105 年6 月 CD00000000 100,000 5,000 CD00000000 100,000 5,000 共1張 臺北地檢106年度偵字第23169 號卷第74頁 ＊即追加起訴書附表編號28 ２９ 泰成機械股份有限公司 105 年6 月 CD00000000 91,760 4,588 CD00000000 91,760 4,588 共1張 臺北地檢106年度偵字第23169 號卷第75頁 ＊即追加起訴書附表編號29 ３０ 品誌股份有限公司 105 年5 月 CD00000000 20,000 1,000 CD00000000 20,000 1,000 共2張 臺北地檢106年度偵字第23169 號卷第72頁至同頁背面 ＊即追加起訴書附表編號30   105 年6 月 CD00000000 66,667 3,333 CD00000000 66,667 3,333    總金額  86,667 4,333  86,667 4,333  ３１ 旭日昇工程有限公司 105 年4 月 BM00000000 80,000 4,000 BM00000000 80,000 0 共1 張（虛設行號，不生逃漏稅捐之結果） 臺北地檢106年度偵字第23169 號卷第71頁背面 ＊即追加起訴書附表編號31 ３２ 鼎鴻開發有限公司 105 年5 月 CD00000000 75,000 3,750 CD00000000 75,000 3,750 共1張 臺北地檢106年度偵字第23169 號卷第74頁背面 ＊即追加起訴書附表編號32 ３３ 裕晨國際開發有限公司（現更名為銘升國際開發有限公司） 105 年5 月 CD00000000 72,400 3,620 CD00000000 72,400 3,620 共1張 臺北地檢106年度偵字第23169 號卷第74頁 ＊即追加起訴書附表編號33 ３４ 青山林企業股份有限公司 105 年5 月 CD00000000 66,700 3,335 CD00000000 66,700 3,335 共1張 臺北地檢106年度偵字第23169 號卷第71頁背面 ＊即追加起訴書附表編號34 ３５ 元麒營造股份有限公司 105 年7 月 CV00000000 10,221 511 CV00000000 10,221 511 共1張 臺北地檢106年度偵字第23169 號卷第73頁 ＊即追加起訴書附表編號35 ３６ 閎基工程有限公司 105 年4 月 BM00000000 60,000 3,000 BM00000000 60,000 3,000 共1張 臺北地檢106年度偵字第23169 號卷第72頁背面 ＊即追加起訴書附表編號36 ３７ 新永和醫院 105 年5 月 CD00000000 59,048 2,952 CD00000000 59,048 2,952 共1張 臺北地檢106年度偵字第23169 號卷第87頁 ＊即追加起訴書附表編號37 ３８ 台灣松下開發建設股份有限公司 105 年6 月 CD00000000 50,000 2,500 CD00000000 50,000 2,500 共1張 臺北地檢106年度偵字第23169 號卷第74頁背面 ＊即追加起訴書附表編號38 總計    59,572,044 2,978,607  59,572,044 2,221,107  

附表十一（附表十原審不另為不受理之諭知部分）
（日期：民國/金額：新臺幣）
編號 營業人名稱 鴻志公司開立之統一發票    向國稅局提出申報扣抵之統一發票   備註   開立時間 發票號碼 銷售額 稅額 發票號碼 銷售額 稅額  １ 宏哲工程有限公司 104 年11月 SG00000000 480,000 24,000 SG00000000 480,000 0 共2 張（虛設行號） 此部分已於附表七編號1 部分起訴。 臺北地檢106年度偵字第23169號卷第71頁 ＊即追加起訴書附表編號1   104 年11月 SG00000000 520,000 26,000 SG00000000 520,000 0    總金額  1,000,000 50,000  1,000,000 0  ２ 立德工程事業股份有限公司 104 年11月 SG00000000 2,137,000 106,850 SG00000000 2,137,000 106,850 共2 張 此部分已於附表七編號5 部分起訴。 臺北地檢106年度偵字第23169 號卷第72頁背面至第73頁 ＊即追加起訴書附表編號4   104 年11月 SG00000000 950,000 47,500 SG00000000 950,000 47,500    總金額  3,087,000 154,350  3,087,000 154,350  ３ 鈺瑋工程有限公司 104 年11月 SG00000000 800,000 40,000 SG00000000 800,000 0 共3 張（虛設行號） 此部分已於附表七編號4 部分起訴。 臺北地檢106年度偵字第23169號卷第72頁背面 ＊即追加起訴書附表編號5   104 年11月 SG00000000 850,000 42,500 SG00000000 850,000 0    104 年11月 SG00000000 780,000 39,000 SG00000000 780,000 0    總金額  2,430,000 121,500  2,430,000 0  ４ 松助開發建設股份有限公司 104 年11月 SG00000000 1,329,000 66,450 SG00000000 1,329,000 66,450 共2 張 此部分已於附表七編號3 部分起訴。 臺北地檢106年度偵字第23169號卷第72頁 ＊即追加起訴書附表編號6   104 年11月 SG00000000 1,635,000 81,750 SG00000000 1,635,000 81,750    總金額  2,964,000 148,200  2,964,000 148,200  ５ 誌亨工程有限公司 104 年11月 SG00000000 800,000 40,000 SG00000000 800,000 40,000 共1 張 此部分已於附表七編號7 部分起訴。 臺北地檢106年度偵字第23169號卷第73頁背面 ＊即追加起訴書附表編號8 ６ 英成工程有限公司 104 年11月 SG00000000 282,000 14,100 SG00000000 282,000 14,100 共1 張 此部分已於附表七編號9 部分起訴。 臺北地檢106年度偵字第23169號卷第75頁背面 ＊即追加起訴書附表編號16 總計    10,563,000 528,150  10,563,000 356,650  

附表十二（附表二編號4、5原審不另為無罪之諭知部分）
（日期：民國/ 金額：新臺幣）
編號 營業人名稱 文慶公司開立之統一發票    向國稅局提出申報扣抵之統一發票   備註   開立時間 發票號碼 銷售額 稅額 發票號碼 銷售額 稅額  １ 旭日昇工程有限公司 105 年4 月 BM00000000 158,000 7,900 BM00000000 158,000 7,900 附表二編號4部分，共3 張（虛設行號，不生逃漏稅捐之結果）   105 年4 月 BM00000000 836,000 41,800 BM00000000 836,000 41,800    105 年4 月 BM00000000 800,530 40,027 BM00000000 800,530 40,027    總金額  1,794,530 89,727  1,794,530 89,727  ２ 紫竹有限公司 105 年1 月 AU00000000 201,200 10,060 AU00000000 201,200 10,060 附表二編號5部分，共3 張（虛設行號，不生逃漏稅捐之結果）   105 年3 月 BM00000000 501,500 25,075 BM00000000 501,500 25,075    105 年4 月 BM00000000 780,400 39,020 BM00000000 780,400 39,020    總金額  1,483,100 74,155  1,483,100 74,155  

附表十三（附表三編號2、4原審不另為無罪之諭知部分）
（日期：民國/金額：新臺幣）
編號 營業人名稱 永久公司開立之統一發票    向國稅局提出申報扣抵之統一發票   備註   開立時間 發票號碼 銷售額 稅額 發票號碼 銷售額 稅額  １ 義正興工程有限公司 105 年2 月 AU00000000 2,186,000 109,300 AU00000000 2,186,000 109,300 附表三編號2部分，共2 張（虛設行號，不生逃漏稅捐之結果）   105 年2 月 AU00000000 1,124,600 56,230 AU00000000 1,124,600 56,230    總金額  3,310,600 165,530  3,310,600 165,530  ２ 仕敏國際股份有限公司 104 年12月 RN00000000 600,875 30,044 RN00000000 600,875 30,044 附表三編號4部分，共2 張（扣除折讓金額後，銷售額及稅額均為0，故不生逃漏稅捐之結果）   104 年12月 RN00000000 900,470 45,024 RN00000000 900,470 45,024    總金額（扣抵後）  1,501,345（-1,501,345） 75,068（-75,068）  1,501,345（-1,501,345） 75,068（-75,068）  

附表十四（附表四原審不另為無罪之諭知部分）
（日期：民國/ 金額：新臺幣）
編號 營業人名稱 昇裕公司開立之統一發票    向國稅局提出申報扣抵之統一發票   備註   開立時間 發票號碼 銷售額 稅額 發票號碼 銷售額 稅額  １ 宏哲工程有限公司 104 年5 月 QA00000000 500,000 25,000 QA00000000 500,000 25,000 共4 張（虛設行號，不生逃漏稅捐之結果）   104 年5 月 QA00000000 486,600 24,330 QA00000000 486,600 24,330    104 年5 月 QA00000000 516,000 25,800 QA00000000 516,000 25,800    104 年5 月 QA00000000 470,600 23,530 QA00000000 470,600 23,530    總金額  1,973,200 98,660  1,973,200 98,660  

附表十五（附表五編號1、3、7原審不另為無罪之諭知部分）
（日期：民國/金額：新臺幣）
編號 營業人名稱 昇林公司開立之統一發票    向國稅局提出申報扣抵之統一發票   備註   開立時間 發票號碼 銷售額 稅額 發票號碼 銷售額 稅額  １ 宏哲工程有限公司 104 年5 月 QA00000000 492,500 24,625 QA00000000 492,500 24,625 附表五編號1部分，共16張（虛設行號，不生逃漏稅捐之結果）   104 年5 月 QA00000000 493,000 24,650 QA00000000 493,000 24,650    104 年5 月 QA00000000 494,000 24,700 QA00000000 494,000 24,700    104 年5 月 QA00000000 493,500 24,675 QA00000000 493,500 24,675    104 年6 月 QA00000000 492,500 24,625 QA00000000 492,500 24,625    104 年6 月 QA00000000 493,000 24,650 QA00000000 493,000 24,650    104 年6 月 QA00000000 494,000 24,700 QA00000000 494,000 24,700    104 年6 月 QA00000000 494,000 24,700 QA00000000 494,000 24,700    104 年8 月 QU00000000 558,000 27,900 QU00000000 558,000 27,900    104 年8 月 QU00000000 520,000 26,000 QU00000000 520,000 26,000    104 年8 月 QU00000000 596,000 29,800 QU00000000 596,000 29,800    104 年8 月 QU00000000 535,000 26,750 QU00000000 535,000 26,750    104 年8 月 QU00000000 583,000 29,150 QU00000000 583,000 29,150    104 年8 月 QU00000000 558,000 27,900 QU00000000 558,000 27,900    104 年11月 SG00000000 980,000 49,000 SG00000000 980,000 49,000    104 年11月 SG00000000 1,150,000 57,500 SG00000000 1,150,000 57,500    總金額  9,426,500 471,325  9,426,500 471,325  ２ 萬來欣工程有限公司 104 年5 月 QA00000000 300,000 15,000 QA00000000 300,000 15,000 附表五編號3部分，共2 張（虛設行號，不生逃漏稅捐之結果）   104 年6 月 QA00000000 387,000 19,350 QA00000000 387,000 19,350    總金額  687,000 34,350  687,000 34,350  ３ 鈺瑋工程有限公司 104 年7 月 QU00000000 525,000 26,250 QU00000000 525,000 26,250 附表五編號7部分，共4 張（虛設行號，不生逃漏稅捐之結果）   104 年8 月 QU00000000 525,000 26,250 QU00000000 525,000 26,250    104 年8 月 QU00000000 445,000 22,250 QU00000000 445,000 22,250    104 年8 月 QU00000000 605,000 30,250 QU00000000 605,000 30,250    總金額  2,100,000 105,000  2,100,000 105,000  

附表十六（附表六編號1、2原審不另為無罪之諭知部分）
（日期：民國/金額：新臺幣）
編號 營業人名稱 昇林公司開立之統一發票    向國稅局提出申報扣抵之統一發票   備註   開立時間 發票號碼 銷售額 稅額 發票號碼 銷售額 稅額  １ 遠方工程事業股份有限公司 105 年7 月 CV00000000 854,600 42,730 CV00000000 854,600 42,730 附表六編號1部分，共4 張（虛設行號，不生逃漏稅捐之結果）   105 年7 月 CV00000000 768,000 38,400 CV00000000 768,000 38,400    105 年8 月 CV00000000 677,400 33,870 CV00000000 677,400 33,870    105 年8 月 CV00000000 805,000 40,250 CV00000000 805,000 40,250    總金額  3,105,000 155,250  3,105,000 155,250  ２ 宏哲工程有限公司 104 年12月 SG00000000 960,000 48,000 SG00000000 960,000 48,000 附表六編號2部分，共2 張（虛設行號，不生逃漏稅捐之結果）   104 年12月 SG00000000 910,000 45,500 SG00000000 910,000 45,500    總金額  1,870,000 93,500  1,870,000 93,500  

附表十七（附表七編號1、4原審不另為無罪之諭知部分）
（日期：民國/金額：新臺幣）
編號 營業人名稱 鴻志公司開立之統一發票    向國稅局提出申報扣抵之統一發票   備註   開立時間 發票號碼 銷售額 稅額 發票號碼 銷售額 稅額  １ 宏哲工程有限公司 104 年11月 SG00000000 480,000 24,000 SG00000000 480,000 24,000 附表七編號1部分，共2 張（虛設行號，不生逃漏稅捐之結果）   104 年11月 SG00000000 520,000 26,000 SG00000000 520,000 26,000    總金額  1,000,000 50,000  1,000,000 50,000  ２ 鈺瑋工程有限公司 104 年11月 SG00000000 800,000 40,000 SG00000000 800,000 40,000 附表七編號4部分，共3 張（虛設行號，不生逃漏稅捐之結果）   104 年11月 SG00000000 850,000 42,500 SG00000000 850,000 42,500    104 年11月 SG00000000 780,000 39,000 SG00000000 780,000 39,000    總金額  2,430,000 121,500  2,430,000 121,500  

附表十八（附表八編號3、8原審不另為無罪之諭知部分）
（日期：民國/金額：新臺幣）
編號 營業人名稱 昇裕公司開立之統一發票    向國稅局提出申報扣抵之統一發票   備註   開立時間 發票號碼 銷售額 稅額 發票號碼 銷售額 稅額  １ 宏哲工程有限公司 104 年6 月 QA00000000 398,000 19,900 QA00000000 398,000 19,900 附表八編號3部分，共22張（虛設行號，不生逃漏稅捐之結果）   104 年6 月 QA00000000 588,600 29,430 QA00000000 588,600 29,430    104 年6 月 QA00000000 495,000 24,750 QA00000000 495,000 24,750    104 年6 月 QA00000000 491,700 24,585 QA00000000 491,700 24,585    104 年11月 SG00000000 400,000 20,000 SG00000000 400,000 20,000    104 年11月 SG00000000 550,000 27,500 SG00000000 550,000 27,500    104 年11月 SG00000000 550,000 27,500 SG00000000 500,000 27,500    104 年12月 SG00000000 500,000 25,000 SG00000000 500,000 25,000    104 年12月 SG00000000 480,000 24,000 SG00000000 480,000 24,000    104 年12月 SG00000000 520,000 26,000 SG00000000 520,000 26,000    105 年1 月 AU00000000 1,155,000 57,750 AU00000000 1,155,000 57,750    105 年1 月 AU00000000 478,500 23,925 AU00000000 478,500 23,925    105 年1 月 AU00000000 1,240,000 62,000 AU00000000 1,240,000 62,000    105 年1 月 AU00000000 1,453,000 72,650 AU00000000 1,453,000 72,650    105 年2 月 AU00000000 1,354,000 67,700 AU00000000 1,354,000 67,700    105 年2 月 AU00000000 1,258,000 62,900 AU00000000 1,258,000 62,900    105 年2 月 AU00000000 521,500 26,075 AU00000000 521,500 26,075    105 年2 月 AU00000000 1,540,000 77,000 AU00000000 1,540,000 77,000    105 年3 月 BM00000000 1,086,500 54,325 BM00000000 1,086,500 54,325    105 年3 月 BM00000000 1,171,600 58,580 BM00000000 1,171,600 58,580    105 年4 月 BM00000000 987,800 49,390 BM00000000 987,800 49,390    105 年4 月 BM00000000 1,262,200 63,110 BM00000000 1,262,200 63,110    總金額  18,481,400 924,070  18,481,400 924,070  ２ 鈺瑋工程有限公司 104 年11月 SG00000000 749,600 37,480 SG00000000 749,600 37,480 附表八編號8部分，共4 張（虛設行號，不生逃漏稅捐之結果）   104 年11月 SG00000000 750,400 37,520 SG00000000 750,400 37,520    104 年12月 SG00000000 720,000 36,000 SG00000000 720,000 36,000    104 年12月 SG00000000 780,000 39,000 SG00000000 780,000 39,000    總金額  3,000,000 150,000  3,000,000 150,000